---
title: "kaminoko_2025_GT"
description: "単純集計用。先に前処理ファイルを実行しておくこと"
format: html
execute:
  echo: false
  freeze: auto
  warning: false
---

## 実施日

```{r}
df |> 
  ggplot(aes(y = date, fill = date)) +
  geom_bar()
```

## v1(性別)

```{r}
df |> 
  ggplot(aes(y = v1_sex, fill = v1_sex)) +
  geom_bar()
```

男性の方がやや多め。

```{r}
df |> 
  filter(!is.na(v1_sex)) |> 
  ggplot(aes(y = v1_sex, fill = v1_sex)) +
  geom_bar() +
  facet_wrap(~date)
```

6月調査の方は男女比率がほぼ同じ。

## v2(世代)

```{r}
df |> 
  ggplot(aes(y = v2_gen, fill = v2_gen)) +
  geom_bar()
```

\[1\] 20代と50代が多く、30代と70代、10代は少ない。

```{r}
df |> 
  ggplot(aes(y = v2_gen, fill = v2_gen)) +
  geom_bar() +
  facet_wrap(~date)
```

\[2\] 7月の方が50代が多い。6月は10代がかなり少ない（まだ夏休み前だとは思うが）。

## v3(居住地)

```{r}
df |> 
  ggplot(aes(y = v3_hokkaido, fill = v3_hokkaido)) +
  geom_bar()
```

\[3\] 道内・道外はほぼ同数。

```{r}
df |> 
  ggplot(aes(y = v3_hokkaido, fill = v3_hokkaido)) +
  geom_bar() +
  facet_wrap(~date)
```

\[4\] 7月の方が道外がやや多い（夏休みだからか→7月は三連休だから）

## v4(北海道訪問回数)

```{r}
df |> 
  filter(v3_hokkaido == "道外") |>  # 道外居住者のみに対する質問なので道内を外す。
  ggplot(aes(y = v4_hokkaido_visits, fill = v4_hokkaido_visits)) +
  geom_bar() 

```

\[5\] 北海道訪問は4回以上が多数派。

```{r}
df |> 
  filter(v3_hokkaido == "道外") |>  # 道外居住者のみに対する質問なので道内を外す。
  ggplot(aes(y = v4_hokkaido_visits, fill = v4_hokkaido_visits)) +
  geom_bar() +
  facet_wrap(~date)

```

7月調査の方が3回目が多め。

## v5(同行者の人数)

```{r}
df |> 
  ggplot(aes(y = factor(v5_companions_cnt), fill = factor(v5_companions_cnt))) + # 数値型のままだと色分けしてくれないのでファクター化。
  geom_bar() 
```

\[6\] 同行者人数は2人連れ（自分含めて2人）という人が多い。

```{r}
df |> 
  ggplot(aes(y = factor(v5_companions_cnt), fill = factor(v5_companions_cnt))) +
  geom_bar() +
  facet_wrap(~date)
```

\[7\] 7月は3人連れ、4人連れもそこそこ多くなっている。

## v6(神の子池訪問回数)

```{r}
df |> 
  ggplot(aes(y = v6_kaminoko_visits, fill = v6_kaminoko_visits)) +
  geom_bar() 
```

\[8\] 初めて神の子池を訪れたという人が多い。リピーターは少なめ。

```{r}
df |> 
  ggplot(aes(y = v6_kaminoko_visits, fill = v6_kaminoko_visits)) +
  geom_bar() +
  facet_wrap(~date)
```

日付による傾向の違いはあまり見られない。

```{r}
df |> 
  filter(!is.na(v3_hokkaido)) |> 
  ggplot(aes(y = v6_kaminoko_visits, fill = v6_kaminoko_visits)) +
  geom_bar() +
  facet_wrap(~v3_hokkaido)
```

\[9\] 道外の人の方が初めて神の子池を訪れたという人が多い

```{r}
df |> 
  filter(
    !is.na(v4_hokkaido_visits),
    !is.na(v6_kaminoko_visits)) |> 
  ggplot(aes(y = v6_kaminoko_visits, fill = v6_kaminoko_visits)) +
  geom_bar() +
  facet_wrap(~v4_hokkaido_visits)
```

道外居住者について、神の子池を訪れるのは大半が北海道を4回以上訪れたことのある人（北海道観光を十分経験した人が訪れる傾向がある）。ただ、リピーターは非常に少ない。

## v7 (訪問のきっかけ)

```{r}
df |> 
  filter(!is.na(v3_hokkaido)) |> 
  group_by(v3_hokkaido) |> 
  summarise(
    web = sum(v7_web, na.rm = TRUE),
    other_web = sum(v7_other_web, na.rm = TRUE),
    web_reviews = sum(v7_web_reviews, na.rm = TRUE),
    tv = sum(v7_tv, na.rm = TRUE),
    travel_agency = sum(v7_travel_agency, na.rm = TRUE),
    magazine = sum(v7_magazine, na.rm = TRUE),
    companion_suggestion = sum(v7_companion_suggestion, na.rm = TRUE),
    non_companion_info = sum(v7_non_companion_info, na.rm = TRUE),
    .groups = "drop"
  ) |> 
  pivot_longer(
    -v3_hokkaido,
    names_to = "choice",
    values_to = "count"
  ) |> 
  ggplot(aes(x = count, y = choice)) +
  geom_col() +
  facet_wrap(~v3_hokkaido)



```

\[10\] 道外居住者はネットの口コミ、同行者の提案、雑誌がきっかけで来た人が多い。

\[11\] 道内居住者は同行者の提案、ネットの口コミが多い。

```{r}
choices <- c("v7_web","v7_other_web","v7_web_reviews","v7_tv","v7_travel_agency","v7_magazine")
df2 <- df |> dplyr::filter(date == "6月14-15日", !is.na(v3_hokkaido))

df2 |>
  group_by(v3_hokkaido) |> 
  summarise(across(all_of(choices), ~ mean(.x == 1, na.rm = TRUE)),
            .groups = "drop") |>  # ←割合が一発で出る
  pivot_longer(-v3_hokkaido, names_to="choice", values_to="p") |>
  ggplot(aes(x = p, y = choice)) +
  geom_col() +
  scale_x_continuous(
    limits = c(0, 1),
    labels = scales::percent
    ) +
  facet_wrap(~v3_hokkaido)
```

回答割合で見てみた。

## v8(期待度)

```{r}
p1 <- df |> 
  filter(date == "6月14-15日") |> 
  ggplot(aes(x = "", y = v8_scenery_expectation)) +
  geom_boxplot()

p2 <- df |> 
  filter(date == "6月14-15日") |> 
  ggplot(aes(x = "", y = v8_general_expectation)) +
  geom_boxplot()

p1 + p2
```

\[12\] 神の子池期待度の中央値は8。景色の期待度でも総合的期待度でも傾向は変わらない。 まあ、そもそも期待してなければ来ないはずなので、期待度が高くなるのは当然か。

## v9(神の子池への満足度)

```{r}
p1 <- df |> 
  filter(!is.na(v3_hokkaido)) |> 
  ggplot(aes(x = v3_hokkaido, y = v9_scenery_satisfaction)) +
  geom_boxplot()

p2 <- df |> 
  filter(!is.na(v3_hokkaido)) |> 
  ggplot(aes(x = v3_hokkaido, y = v9_access_satisfaction)) +
  geom_boxplot()

p3 <- df |> 
  filter(!is.na(v3_hokkaido)) |> 
  ggplot(aes(x = v3_hokkaido, y = v9_facility_satisfaction)) +
  geom_boxplot()

p4 <- df |> 
  filter(!is.na(v3_hokkaido)) |> 
  ggplot(aes(x = v3_hokkaido, y = v9_tourist_spot_satisfaction)) +
  geom_boxplot()

p5 <- df |> 
  filter(!is.na(v3_hokkaido)) |> 
  ggplot(aes(x = v3_hokkaido, y = v9_general_satisfaction)) +
  geom_boxplot()

p1 + p2 + p3 + p4 + p5

```

\[13\] 道内・道外居住者で神の子池の満足度傾向にあまり差は見られない。 \[14\] アクセス、設備、周辺観光スポットの満足度は全体的に低い傾向。

## v10(神の子池のどの側面に満足しているか)

```{r}
p1 <- df |> 
  filter(!is.na(v3_hokkaido), date == "7月20-21日") |> 
  ggplot(aes(x = v3_hokkaido, y = v10_kaminoko_scenery_satis)) +
  geom_boxplot()

p2 <- df |> 
  filter(!is.na(v3_hokkaido), date == "7月20-21日") |> 
  ggplot(aes(x = v3_hokkaido, y = v10_kaminoko_silence_satis)) +
  geom_boxplot()

p3 <- df |> 
  filter(!is.na(v3_hokkaido), date == "7月20-21日") |> 
  ggplot(aes(x = v3_hokkaido, y = v10_kaminoko_forest_satis)) +
  geom_boxplot()

p4 <- df |> 
  filter(!is.na(v3_hokkaido), date == "7月20-21日") |> 
  ggplot(aes(x = v3_hokkaido, y = v10_kaminoko_achievement_satis)) +
  geom_boxplot()


p1 + p2 + p3 + p4
```

\[15\] 道外居住者は神の子池も美しさを評価するが、道内居住者は美しさ以外の側面も評価する傾向がやや強い。

## v11(再訪意思)

```{r}
df |> 
  filter(date == "6月14-15日") |> 
  mutate(
    v11_revisit_intention = factor(
      v11_revisit_intention,
      levels = c(
        "すでに再訪の予定がある",
        "近くに来る機会を積極的に作って再訪したい",
        "近くに来る機会があったら再訪したい",
        "近くに来る機会があっても再訪したいとは思わない"
      )
    )
  ) |> 
  ggplot(aes(y = v11_revisit_intention)) +
  geom_bar()

```

\[16\] 「近くに来る機会があったら再訪したい」が多数。

```{r}
df |> 
  filter(date == "6月14-15日", !is.na(v3_hokkaido)) |> 
  mutate(
    v11_revisit_intention = factor(
      v11_revisit_intention,
      levels = c(
        "すでに再訪の予定がある",
        "近くに来る機会を積極的に作って再訪したい",
        "近くに来る機会があったら再訪したい",
        "近くに来る機会があっても再訪したいとは思わない"
      )
    )
  ) |> 
  ggplot(aes(y = v11_revisit_intention)) +
  geom_bar() +
  facet_wrap(~v3_hokkaido)

```

道内居住者の方が再訪意思がやや高い。

## v12(交流意思)

```{r}
df |> 
  filter(!is.na(v3_hokkaido)) |> 
  group_by(v3_hokkaido) |> 
  summarise(
    event = sum(v12_interact_by_event, na.rm = TRUE),
    market = sum(v12_interact_by_market, na.rm = TRUE),
    gueshouse = sum(v12_interact_by_guesthouse, na.rm = TRUE),
    no_interact  = sum(v12_unwilling_to_interact, na.rm = TRUE),
    unaware = sum(v12_unaware_of_location, na.rm = TRUE),
    .groups = "drop"
  ) |> 
  pivot_longer(
    -v3_hokkaido,
    names_to = "choice",
    values_to = "count"
  ) |> 
  ggplot(aes(x = count, y = choice)) +
  geom_col() +
  facet_wrap(~v3_hokkaido)
```

\[17\] 直売所があれば商品を見てみたい、という人が多い。 \[18\] 道内の方が「イベントがあれば参加したい」という人が多いが「交流したくない」という人も多い。

## v13-14（支払意思）

### 初回WTP

```{r}
df |> 
  filter(!is.na(v14_bid1)) |> 
  group_by(v14_bid1_wtp) |> 
  summarise(
    yes_rate = mean(v14_bid1 == "支払う"),
    n = n(),
    yes_n = round(n * yes_rate)
  ) |> 
  ggplot(aes(x = v14_bid1_wtp, y = yes_rate)) +
  geom_point(size = 2) +
  geom_line() +
  geom_text(aes(label = paste0(yes_n, "/", n, "人")), vjust = -0.7, size = 3) +
  scale_x_continuous(breaks = seq(0, 1000, by = 100)) +
  scale_y_continuous(labels = scales::percent) +
  coord_cartesian(clip = "off") +
  theme(plot.margin = margin(5.5, 20, 5.5, 5.5))
```
# TODO 
(前処理やり直したらまともな結果になった。ここから下の結果考察はぜんぶやり直し)
\[19\] 入域料は300円より500円の方がなぜかyes率がわずかに高い。 誤差の範囲だが、あまり価格差が意識されていない？

```{r}
df |> 
  filter(!is.na(v14_bid1)) |> 
  group_by(v14_bid1_wtp, v13_citizen_consumer) |> 
  summarise(
    yes_rate = mean(v14_bid1 == "支払う"),
    n = n(),
    yes_n = round(n * yes_rate)
  ) |> 
  ggplot(aes(x = v14_bid1_wtp, y = yes_rate)) +
  geom_point(size = 2) +
  geom_line() +
  facet_wrap(~v13_citizen_consumer) +
  scale_x_continuous(
    breaks = seq(0, 1000, by = 100)) +
  scale_y_continuous(labels = scales::percent) +
  geom_text(aes(label = paste0(yes_n, "/", n, "人")), vjust = -0.7,  size = 3) +
  coord_cartesian(clip = "off") +
  theme(plot.margin = margin(5.5, 20, 5.5, 5.5))

```

\[20\] yes率分布は消費者選好の方がやや歪んでいる。

### 2回目WTP（前回yes）

```{r}
df |> 
  filter(!is.na(v14_bid2_yes)) |> 
  group_by(v14_bid2_yes_wtp) |> 
  summarise(
    yes_rate = mean(v14_bid2_yes == "支払う"),
    n = n(),
    yes_n = round(n * yes_rate)
  ) |> 
  ggplot(aes(x = v14_bid2_yes_wtp, y = yes_rate)) +
  geom_point(size = 2) +
  geom_line() +
  geom_text(aes(label = paste0(yes_n, "/", n, "人")), vjust = -0.7, size = 3) +
  scale_x_continuous(breaks = seq(0, 1500, by = 100)) + 
  scale_y_continuous(labels = scales::percent) +
  coord_cartesian(clip = "off") +
  theme(plot.margin = margin(5.5, 20, 5.5, 5.5))
```

1回目で「支払う」を選択した人の場合、2回目のwtpの回答分布に（一見）異常はみられない。

```{r}
df |> 
  filter(!is.na(v14_bid2_yes)) |> 
  group_by(v14_bid2_yes_wtp, v13_citizen_consumer) |> 
  summarise(
    yes_rate = mean(v14_bid2_yes == "支払う"),
    n = n(),
    yes_n = round(yes_rate * n)
  ) |> 
  ggplot(aes(x = v14_bid2_yes_wtp, y = yes_rate)) +
  geom_point(size = 2) +
  geom_line() +
  geom_text(aes(label = paste0(yes_n, "/", n, "人")), vjust = -0.7, size = 3) +
  scale_x_continuous(breaks = seq(0, 1500, by = 100)) + 
  scale_y_continuous(labels = scales::percent) +
  facet_wrap(~v13_citizen_consumer) +
  coord_cartesian(clip = "off") +
  theme(plot.margin = margin(5.5, 20, 5.5, 5.5))
```

しかし、選好タイプを分けてみると分布に歪みが生じる。消費者選好の方は提示額が500円以上になるとyes率がほぼ横ばいになる。一方、市民選好の方は500円から1,000円への落差が激しい。他人のために払えるのはせいぜい500円、という閾値があるのだろうか。

\[21\] bid2_yes_wtpは、市民選好だと500円から1000円へのyes率落差が激しい。 \[22\] bid2_yes_wtpは、消費者選好は300円から500円へのyes率落差が激しい。

### 2回目WTP（前回no）

```{r}
df |> 
  filter(!is.na(v14_bid2_no)) |> 
  group_by(v14_bid2_no_wtp) |> 
  summarise(
    yes_rate = mean(v14_bid2_no == "支払う"),
    n = n(),
    yes_n = round(yes_rate * n)
  ) |> 
  ggplot(aes(x = v14_bid2_no_wtp, y = yes_rate)) +
  geom_point( size = 2) +
  geom_line() +
  geom_text(aes(label = paste0(yes_n, "/", n, "人")), vjust = -0.7, size = 3) +
  scale_x_continuous(breaks = seq(0, 1500, by = 100)) + 
  scale_y_continuous(labels = scales::percent)  +
  coord_cartesian(clip = "off") +
  theme(plot.margin = margin(5.5, 20, 5.5, 5.5))

```

-   第1回目で「支払わない」と回答した人は、サンプル数が比較的少ないせいもあるかもしれないが、分布がかなりおかしい。
-   「2回とも支払わないを選択したらケチだと思われそうだから、バランスをとって今回は支払うを選択しよう」のような心理がはたらき、分布が歪んでしまったのだろうか。
-   「50円払うくらいならいっそ0円にしてほしい」と考え、「支払わない」を選択した人が多いのではないか。また、500円の人に対する1回目の提示額は1000円だ。1000円から500円だと減少幅が大きいので「支払う」が多くなっているのかもしれない（1回目と2回目の提示額パターンは次の通り：1000円→500円、500円→300円、300円→100円、100円→50円）。

\[23\] bid2_no_wtpは50円のyes率が100円のときより低い。 \[24\] bid2_no_wtpは分布がかなり歪んでいる。

```{r}
df |> 
  filter(!is.na(v14_bid2_no)) |> 
  group_by(v14_bid2_no_wtp, v13_citizen_consumer) |> 
  summarise(
    yes_rate = mean(v14_bid2_no == "支払う"),
    n = n(),
    yes_n = round(yes_rate * n)
  ) |> 
  ggplot(aes(x = v14_bid2_no_wtp, y = yes_rate)) +
  geom_point( size = 2) +
  geom_line() +
  geom_text(aes(label = paste0(yes_n, "/", n, "人")), vjust = -0.7, size = 3) +
  scale_x_continuous(breaks = seq(0, 1500, by = 100)) + 
  scale_y_continuous(labels = scales::percent) +
  facet_wrap(~v13_citizen_consumer)  +
  coord_cartesian(clip = "off") +
  theme(plot.margin = margin(5.5, 20, 5.5, 5.5))

```

-   市民選好の2回目については1回目yesとnoとで分布の形はあまり変わらない。しかし消費者選好については大きく変わる。消費者選好の方が選好が戦略的になっているとかだろうか？
-   ただ、この辺りになってくるとカテゴリーあたりの回答者数が30人以下でかなり少なく、あまりデータとして当てにならない。
-   個人ごとの変化のパターンを追ったらどうか？
