---
title: "kaminoko_2025_GT"
description: "単純集計用"
format: html
execute:
  echo: false
  freeze: auto
  warning: false
---

# source()
```{r}
# 前処理用ファイルをソースとする
source("kaminoko_2025_preparation.R")
```


## 実施日

```{r}
df |> 
  ggplot(aes(y = date, fill = date)) +
  geom_bar()
```

## v1(性別)

```{r}
df |> 
  ggplot(aes(y = v1_sex, fill = v1_sex)) +
  geom_bar()
```

男性の方がやや多め。

```{r}
df |> 
  filter(!is.na(v1_sex)) |> 
  ggplot(aes(y = v1_sex, fill = v1_sex)) +
  geom_bar() +
  facet_wrap(~date)
```

6月調査の方は男女比率がほぼ同じ。

## v2(世代)

```{r}
df |> 
  ggplot(aes(y = v2_gen, fill = v2_gen)) +
  geom_bar()
```

\[1\] 20代と50代が多く、30代と70代、10代は少ない。

```{r}
df |> 
  ggplot(aes(y = v2_gen, fill = v2_gen)) +
  geom_bar() +
  facet_wrap(~date)
```

\[2\] 7月の方が50代が多い。6月は10代がかなり少ない（まだ夏休み前だとは思うが）。

```{r v2-date-prop}
df |> 
  filter(!is.na(v2_gen)) |> 
  count(date, v2_gen) |> 
  group_by(date) |> 
  mutate(
    prop = n / sum(n)
  ) |> 
  ggplot(aes(x = prop, y = v2_gen)) +
  geom_col() +
  facet_wrap(~date)
```

## v3(居住地)

```{r}
df |> 
  ggplot(aes(y = v3_hokkaido, fill = v3_hokkaido)) +
  geom_bar()
```

\[3\] 道内・道外はほぼ同数。

```{r}
df |> 
  ggplot(aes(y = v3_hokkaido, fill = v3_hokkaido)) +
  geom_bar() +
  facet_wrap(~date)
```

\[4\] 7月の方が道外がやや多い（夏休みだからか→7月は三連休だから）

```{r v3-date-prop}
df |> 
  filter(!is.na(v3_hokkaido)) |> 
  count(v3_hokkaido, date) |> 
  group_by(date) |> 
  mutate(
    prop = n / sum(n)
  ) |> 
  ggplot(aes(x = prop, y = v3_hokkaido)) +
  geom_col() +
  facet_wrap(~date)
```
7月21日は道外がやや多い

## v4(北海道訪問回数)

```{r}
df |> 
  filter(v3_hokkaido == "道外") |>  # 道外居住者のみに対する質問なので道内を外す。
  ggplot(aes(y = v4_hokkaido_visits, fill = v4_hokkaido_visits)) +
  geom_bar() 

```

\[5\] 北海道訪問は4回以上が多数派。

```{r}
df |> 
  filter(v3_hokkaido == "道外") |>  # 道外居住者のみに対する質問なので道内を外す。
  ggplot(aes(y = v4_hokkaido_visits, fill = v4_hokkaido_visits)) +
  geom_bar() +
  facet_wrap(~date)

```

7月調査の方が3回目が多め。

```{r v4-date-prop}
df |> 
  filter(!is.na(v4_hokkaido_visits) & v3_hokkaido == "道外") |> 
  count(v4_hokkaido_visits, date) |> 
  group_by(date) |> 
  mutate(
    prop = n / sum(n)
  ) |> 
  ggplot(aes(x = prop, y = v4_hokkaido_visits)) +
  geom_col() +
  facet_wrap(~date)
```

```{r}

df |> 
  filter(!is.na(v4_hokkaido_visits)) |> 
  count(v4_hokkaido_visits) |> 
  mutate(
    prop = n / sum(n),
    cumprop = cumsum(prop)
  ) |> 
  ggplot(aes(x = v4_hokkaido_visits, y = cumprop, group = 1)) +
  geom_step()
```
- 4回目以上でジャンプする。

## v5(同行者の人数)

```{r}
df |> 
  ggplot(aes(y = factor(v5_companions_cnt), fill = factor(v5_companions_cnt))) + # 数値型のままだと色分けしてくれないのでファクター化。
  geom_bar() 
```

\[6\] 同行者人数は2人連れ（自分含めて2人）という人が多い。

```{r}
df |> 
  ggplot(aes(y = factor(v5_companions_cnt), fill = factor(v5_companions_cnt))) +
  geom_bar() +
  facet_wrap(~date)
```

\[7\] 7月は3人連れ、4人連れもそこそこ多くなっている。


```{r}
df |> 
  filter(!is.na(v5_companions_cnt)) |> 
  count(v5_companions_cnt) |> 
  mutate(
    prop = n / sum(n),
    cumprop = cumsum(prop)
  ) |> 
  ggplot(aes(x = v5_companions_cnt, y = cumprop, group = 1)) +
  geom_step()
```
- 2人連れでジャンプ


```{r}
df |> 
  filter(!is.na(v5_companions_cnt)) |> 
  count(date, v5_companions_cnt) |> 
  group_by(date) |> 
  mutate(
    prop = n / sum(n),
    cumprop = cumsum(prop)
  ) |> 
  ggplot(aes(x = v5_companions_cnt, y = cumprop, group = 1)) +
  geom_step() +
  facet_wrap(~date)
```
- 特に6月8日は2人連れが多い。

```{r}
df |> 
  filter(!is.na(v5_companions_cnt) & !is.na(v3_hokkaido)) |> 
  count(date, v3_hokkaido ,v5_companions_cnt) |> 
  group_by(date, v3_hokkaido) |> 
  mutate(
    prop = n / sum(n),
    cumprop = cumsum(prop)
  ) |> 
  ggplot(aes(x = v5_companions_cnt, y = cumprop, group = 1)) +
  geom_step() +
  facet_grid(v3_hokkaido~date)
```
- [29]道外は6月に2人連れが多く、7月に2人連れが少なめ（人数が分散している）
- [30]道内は7月4人連れでCDFがジャンプ

## v6(神の子池訪問回数)

```{r}
df |> 
  ggplot(aes(y = v6_kaminoko_visits, fill = v6_kaminoko_visits)) +
  geom_bar() 
```

\[8\] 初めて神の子池を訪れたという人が多い。リピーターは少なめ。




```{r}
df |> 
  ggplot(aes(y = v6_kaminoko_visits, fill = v6_kaminoko_visits)) +
  geom_bar() +
  facet_wrap(~date)
```

日付による傾向の違いはあまり見られない。

```{r}
df |> 
  filter(!is.na(v3_hokkaido)) |> 
  ggplot(aes(y = v6_kaminoko_visits, fill = v6_kaminoko_visits)) +
  geom_bar() +
  facet_wrap(~v3_hokkaido)
```

\[9\] 道外の人の方が初めて神の子池を訪れたという人が多い

```{r}
df |> 
  filter(
    !is.na(v4_hokkaido_visits),
    !is.na(v6_kaminoko_visits)) |> 
  ggplot(aes(y = v6_kaminoko_visits, fill = v6_kaminoko_visits)) +
  geom_bar() +
  facet_wrap(~v4_hokkaido_visits)
```

道外居住者について、神の子池を訪れるのは大半が北海道を4回以上訪れたことのある人（北海道観光を十分経験した人が訪れる傾向がある）。ただ、リピーターは非常に少ない。

## v7 (訪問のきっかけ)

```{r}
df |> 
  filter(!is.na(v3_hokkaido) & v6_kaminoko_visits == "はじめて") |> 
  group_by(v3_hokkaido) |> 
  summarise(
    web = sum(v7_web, na.rm = TRUE),
    other_web = sum(v7_other_web, na.rm = TRUE),
    web_reviews = sum(v7_web_reviews, na.rm = TRUE),
    tv = sum(v7_tv, na.rm = TRUE),
    travel_agency = sum(v7_travel_agency, na.rm = TRUE),
    magazine = sum(v7_magazine, na.rm = TRUE),
    companion_suggestion = sum(v7_companion_suggestion, na.rm = TRUE),
    non_companion_info = sum(v7_non_companion_info, na.rm = TRUE),
    .groups = "drop"
  ) |> 
  pivot_longer(
    -v3_hokkaido,
    names_to = "choice",
    values_to = "count"
  ) |> 
  ggplot(aes(x = count, y = choice)) +
  geom_col() +
  facet_wrap(~v3_hokkaido)



```

\[10\] 道外居住者はネットの口コミ、同行者の提案、雑誌がきっかけで来た人が多い。

\[11\] 道内居住者は同行者の提案、ネットの口コミが多い。

```{r}
choices <- c("v7_web","v7_other_web","v7_web_reviews","v7_tv","v7_travel_agency","v7_magazine")
df2 <- df |> dplyr::filter(date == "6月14-15日", !is.na(v3_hokkaido))

df2 |>
  group_by(v3_hokkaido) |> 
  summarise(across(all_of(choices), ~ mean(.x == 1, na.rm = TRUE)),
            .groups = "drop") |>  # ←割合が一発で出る
  pivot_longer(-v3_hokkaido, names_to="choice", values_to="p") |>
  ggplot(aes(x = p, y = choice)) +
  geom_col() +
  scale_x_continuous(
    limits = c(0, 1),
    labels = scales::percent
    ) +
  facet_wrap(~v3_hokkaido)
```

回答割合で見てみた。

## v8(期待度)

```{r}
p1 <- df |> 
  filter(date == "6月14-15日") |> 
  ggplot(aes(x = "", y = v8_scenery_expectation)) +
  geom_boxplot()

p2 <- df |> 
  filter(date == "6月14-15日") |> 
  ggplot(aes(x = "", y = v8_general_expectation)) +
  geom_boxplot()

p1 + p2
```

\[12\] 神の子池期待度の中央値は8。景色の期待度でも総合的期待度でも傾向は変わらない。 まあ、そもそも期待してなければ来ないはずなので、期待度が高くなるのは当然か。

```{r}
p1 <- df |> 
  filter(!is.na(v8_scenery_expectation)) |> 
  ggplot(aes(v8_scenery_expectation)) +
  stat_ecdf() +
  scale_x_continuous(breaks = 1:10) +
  ylab("CDF")

p2 <- df |> 
  filter(!is.na(v8_general_expectation)) |> 
  ggplot(aes(v8_general_expectation)) +
  stat_ecdf() +
  scale_x_continuous(breaks = 1:10) +
  ylab("CDF")

p1 + p2
```
- [31]期待度CDFは8と10でジャンプする（景色も総合も同じ）


```{r}
p1 <- df |> 
  filter(!is.na(v8_scenery_expectation) & !is.na(v3_hokkaido)) |> 
  ggplot(aes(v8_scenery_expectation)) +
  stat_ecdf() +
  scale_x_continuous(breaks = 1:10) +
  ylab("CDF") +
  facet_wrap(~ v3_hokkaido)

p2 <- df |> 
  filter(!is.na(v8_general_expectation) & !is.na(v3_hokkaido)) |> 
  ggplot(aes(v8_general_expectation)) +
  stat_ecdf() +
  scale_x_continuous(breaks = 1:10) +
  ylab("CDF") +
  facet_wrap(~v3_hokkaido)

p1 + p2
```
- [32] 期待度CDFは道内外で大差なし。強いて言えば、道外の方が景色期待度が8でジャンプする度合いが大きい。

## v9(神の子池への満足度)

```{r}
p1 <- df |> 
  filter(!is.na(v3_hokkaido)) |> 
  ggplot(aes(x = v3_hokkaido, y = v9_scenery_satisfaction)) +
  geom_boxplot()

p2 <- df |> 
  filter(!is.na(v3_hokkaido)) |> 
  ggplot(aes(x = v3_hokkaido, y = v9_access_satisfaction)) +
  geom_boxplot()

p3 <- df |> 
  filter(!is.na(v3_hokkaido)) |> 
  ggplot(aes(x = v3_hokkaido, y = v9_facility_satisfaction)) +
  geom_boxplot()

p4 <- df |> 
  filter(!is.na(v3_hokkaido)) |> 
  ggplot(aes(x = v3_hokkaido, y = v9_tourist_spot_satisfaction)) +
  geom_boxplot()

p5 <- df |> 
  filter(!is.na(v3_hokkaido)) |> 
  ggplot(aes(x = v3_hokkaido, y = v9_general_satisfaction)) +
  geom_boxplot()

p1 + p2 + p3 + p4 + p5

```

\[13\] 道内・道外居住者で神の子池の満足度傾向にあまり差は見られない。 \[14\] アクセス、設備、周辺観光スポットの満足度は全体的に低い傾向。

```{r}
p1 <- df |> 
  filter(!is.na(v3_hokkaido) & !is.na(v9_scenery_satisfaction)) |> 
  ggplot(aes(x = v9_scenery_satisfaction)) +
  stat_ecdf() +
  scale_x_continuous(breaks = 1:10) +
  ylab("CDF") +
  facet_wrap(~v3_hokkaido)

p2 <- df |> 
  filter(!is.na(v3_hokkaido) & !is.na(v9_access_satisfaction)) |> 
  ggplot(aes(x = v9_access_satisfaction)) +
  stat_ecdf() +
  scale_x_continuous(breaks = 1:10) +
  ylab("CDF") +
  facet_wrap(~v3_hokkaido)

p3 <- df |> 
  filter(!is.na(v3_hokkaido) & !is.na(v9_facility_satisfaction)) |> 
  ggplot(aes(x = v9_facility_satisfaction)) +
  stat_ecdf() +
  scale_x_continuous(breaks = 1:10) +
  ylab("CDF") +
  facet_wrap(~v3_hokkaido)

p4 <- df |> 
  filter(!is.na(v3_hokkaido) & !is.na(v9_tourist_spot_satisfaction)) |> 
  ggplot(aes(x = v9_tourist_spot_satisfaction)) +
  stat_ecdf() +
  scale_x_continuous(breaks = 1:10) +
  ylab("CDF") +
  facet_wrap(~v3_hokkaido)

p5 <- df |> 
  filter(!is.na(v3_hokkaido) & !is.na(v9_general_satisfaction)) |> 
  ggplot(aes(x = v9_general_satisfaction)) +
  stat_ecdf() +
  scale_x_continuous(breaks = 1:10) +
  ylab("CDF") +
  facet_wrap(~v3_hokkaido)

p1 + p2 + p3 + p4 + p5
```
- [33]景色満足度CDFは10でジャンプ（道外は8でもジャンプ）
- [34] 施設満足度CDFは5でジャンプ
- [35] アクセス満足度CDFはジャンプがみられない
- [36] 周辺観光満足度CDFは5と8でジャンプ（特に道外は5でジャンプ）
- [37] 総合満足度CDFは8と10でジャンプ

```{r}
p1 <- df |> 
  filter(!is.na(v3_hokkaido) & !is.na(v9_scenery_satisfaction)) |> 
  ggplot(aes(x = v9_scenery_satisfaction)) +
  stat_ecdf() +
  scale_x_continuous(breaks = 1:10) +
  ylab("CDF") +
  facet_grid(date~v3_hokkaido)

p2 <- df |> 
  filter(!is.na(v3_hokkaido) & !is.na(v9_access_satisfaction)) |> 
  ggplot(aes(x = v9_access_satisfaction)) +
  stat_ecdf() +
  scale_x_continuous(breaks = 1:10) +
  ylab("CDF") +
  facet_grid(date~v3_hokkaido)

p3 <- df |> 
  filter(!is.na(v3_hokkaido) & !is.na(v9_facility_satisfaction)) |> 
  ggplot(aes(x = v9_facility_satisfaction)) +
  stat_ecdf() +
  scale_x_continuous(breaks = 1:10) +
  ylab("CDF") +
  facet_grid(date~v3_hokkaido)

p4 <- df |> 
  filter(!is.na(v3_hokkaido) & !is.na(v9_tourist_spot_satisfaction)) |> 
  ggplot(aes(x = v9_tourist_spot_satisfaction)) +
  stat_ecdf() +
  scale_x_continuous(breaks = 1:10) +
  ylab("CDF") +
  facet_grid(date~v3_hokkaido)

p5 <- df |> 
  filter(!is.na(v3_hokkaido) & !is.na(v9_general_satisfaction)) |> 
  ggplot(aes(x = v9_general_satisfaction)) +
  stat_ecdf() +
  scale_x_continuous(breaks = 1:10) +
  ylab("CDF") +
  facet_grid(date~v3_hokkaido)

p1 + p2 + p3 + p4 + p5
```

- [38]7月の総合満足度CDFは立ち上がりがやや早い（虫の影響？）
- [39]7月の施設満足度CDFは足り上がりがやや早い

## v10(神の子池のどの側面に満足しているか)

```{r}
p1 <- df |> 
  filter(!is.na(v3_hokkaido), date == "7月20-21日") |> 
  ggplot(aes(x = v3_hokkaido, y = v10_kaminoko_scenery_satis)) +
  geom_boxplot()

p2 <- df |> 
  filter(!is.na(v3_hokkaido), date == "7月20-21日") |> 
  ggplot(aes(x = v3_hokkaido, y = v10_kaminoko_silence_satis)) +
  geom_boxplot()

p3 <- df |> 
  filter(!is.na(v3_hokkaido), date == "7月20-21日") |> 
  ggplot(aes(x = v3_hokkaido, y = v10_kaminoko_forest_satis)) +
  geom_boxplot()

p4 <- df |> 
  filter(!is.na(v3_hokkaido), date == "7月20-21日") |> 
  ggplot(aes(x = v3_hokkaido, y = v10_kaminoko_achievement_satis)) +
  geom_boxplot()


p1 + p2 + p3 + p4
```

\[15\] 道外居住者は神の子池も美しさを評価するが、道内居住者は美しさ以外の側面も評価する傾向がやや強い。

```{r}
p1 <- df |> 
  filter(!is.na(v10_kaminoko_scenery_satis) & !is.na(v3_hokkaido)) |> 
  ggplot(aes(x = v10_kaminoko_scenery_satis)) +
  stat_ecdf() +
  scale_x_continuous(breaks = 1:10) +
  ylab("CDF") +
  xlab("池の美しさ") +
  facet_wrap(~ v3_hokkaido)

p2 <- df |> 
  filter(!is.na(v10_kaminoko_silence_satis) & !is.na(v3_hokkaido)) |> 
  ggplot(aes(x = v10_kaminoko_silence_satis)) +
  stat_ecdf() +
  scale_x_continuous(breaks = 1:10) +
  ylab("CDF") +
  xlab("静けさ") +
  facet_wrap(~ v3_hokkaido)

p3 <- df |> 
  filter(!is.na(v10_kaminoko_forest_satis) & !is.na(v3_hokkaido)) |> 
  ggplot(aes(x = v10_kaminoko_forest_satis)) +
  stat_ecdf() +
  scale_x_continuous(breaks = 1:10) +
  ylab("CDF") +
  xlab("森の豊かさ") +
  facet_wrap(~ v3_hokkaido)

p4 <- df |> 
  filter(!is.na(v10_kaminoko_achievement_satis) & !is.na(v3_hokkaido)) |> 
  ggplot(aes(x = v10_kaminoko_achievement_satis)) +
  stat_ecdf() +
  scale_x_continuous(breaks = 1:10) +
  ylab("CDF") +
  xlab("到着達成感") +
  facet_wrap(~ v3_hokkaido)

p1 + p2 + p3 + p4
```

- [39]全体的に道内の方が神の子要素CDFは評価10でジャンプする傾向
- [40]特に到着達成感CDFは道外はなだらか

## v11(再訪意思)

```{r}
df |> 
  filter(date == "6月14-15日") |> 
  mutate(
    v11_revisit_intention = factor(
      v11_revisit_intention,
      levels = c(
        "すでに再訪の予定がある",
        "近くに来る機会を積極的に作って再訪したい",
        "近くに来る機会があったら再訪したい",
        "近くに来る機会があっても再訪したいとは思わない"
      )
    )
  ) |> 
  ggplot(aes(y = v11_revisit_intention)) +
  geom_bar()

```

\[16\] 「近くに来る機会があったら再訪したい」が多数。

```{r}
df |> 
  filter(!is.na(v11_revisit_intention)) |> 
  ggplot(aes(y = v11_revisit_intention)) +
  geom_bar(aes(x = after_stat(prop), group = 1))
```
割合でみてみた。

```{r}
df |> 
  filter(date == "6月14-15日", !is.na(v3_hokkaido)) |> 
  mutate(
    v11_revisit_intention = factor(
      v11_revisit_intention,
      levels = c(
        "すでに再訪の予定がある",
        "近くに来る機会を積極的に作って再訪したい",
        "近くに来る機会があったら再訪したい",
        "近くに来る機会があっても再訪したいとは思わない"
      )
    )
  ) |> 
  ggplot(aes(y = v11_revisit_intention)) +
  geom_bar() +
  facet_wrap(~v3_hokkaido)

```

道内居住者の方が再訪意思がやや高い。

## v12(交流意思)

```{r}
df |> 
  filter(!is.na(v3_hokkaido)) |> 
  group_by(v3_hokkaido) |> 
  summarise(
    event = sum(v12_interact_by_event, na.rm = TRUE),
    market = sum(v12_interact_by_market, na.rm = TRUE),
    gueshouse = sum(v12_interact_by_guesthouse, na.rm = TRUE),
    no_interact  = sum(v12_unwilling_to_interact, na.rm = TRUE),
    unaware = sum(v12_unaware_of_location, na.rm = TRUE),
    .groups = "drop"
  ) |> 
  pivot_longer(
    -v3_hokkaido,
    names_to = "choice",
    values_to = "count"
  ) |> 
  ggplot(aes(x = count, y = choice)) +
  geom_col() +
  facet_wrap(~v3_hokkaido)
```

\[17\] 直売所があれば商品を見てみたい、という人が多い。 \[18\] 道内の方が「イベントがあれば参加したい」という人が多いが「交流したくない」という人も多い。

## v13-14（支払意思）

### 初回WTP

```{r}
df |> 
  filter(!is.na(v14_bid1) & !is.na(wtp_interval)) |> 
  group_by(v14_bid1_wtp) |> 
  summarise(
    yes_rate = mean(v14_bid1 == "支払う"),
    n = n(),
    yes_n = round(n * yes_rate)
  ) |> 
  ggplot(aes(x = v14_bid1_wtp, y = yes_rate)) +
  geom_point(size = 2) +
  geom_line() +
  geom_text(aes(label = paste0(yes_n, "/", n, "人")), vjust = -0.7, size = 3) +
  scale_x_continuous(breaks = seq(0, 1000, by = 100)) +
  scale_y_continuous(labels = scales::percent) +
  coord_cartesian(clip = "off") +
  theme(plot.margin = margin(5.5, 20, 5.5, 5.5))
```

\[19\] 初回提示額についてはきれいに右下がりの分布

```{r}
df |> 
  filter(!is.na(v14_bid1) & !is.na(wtp_interval)) |> 
  group_by(v14_bid1_wtp, v13_citizen_consumer) |> 
  summarise(
    yes_rate = mean(v14_bid1 == "支払う"),
    n = n(),
    yes_n = round(n * yes_rate)
  ) |> 
  ggplot(aes(x = v14_bid1_wtp, y = yes_rate)) +
  geom_point(size = 2) +
  geom_line() +
  facet_wrap(~v13_citizen_consumer) +
  scale_x_continuous(
    breaks = seq(0, 1000, by = 100)) +
  scale_y_continuous(labels = scales::percent) +
  geom_text(aes(label = paste0(yes_n, "/", n, "人")), vjust = -0.7,  size = 3) +
  coord_cartesian(clip = "off") +
  theme(plot.margin = margin(5.5, 20, 5.5, 5.5))

```

\[20\] 初回提示額yes率分布は市民選好の方が減少ペースが遅い（原点に向かって凸）。

### 2回目WTP（前回yes）

```{r}
df |> 
  filter(!is.na(v14_bid2_yes) & !is.na(wtp_interval)) |> 
  group_by(v14_bid2_yes_wtp) |> 
  summarise(
    yes_rate = mean(v14_bid2_yes == "支払う"),
    n = n(),
    yes_n = round(n * yes_rate)
  ) |> 
  ggplot(aes(x = v14_bid2_yes_wtp, y = yes_rate)) +
  geom_point(size = 2) +
  geom_line() +
  geom_text(aes(label = paste0(yes_n, "/", n, "人")), vjust = -0.7, size = 3) +
  scale_x_continuous(breaks = seq(0, 1500, by = 100)) + 
  scale_y_continuous(labels = scales::percent) +
  coord_cartesian(clip = "off") +
  theme(plot.margin = margin(5.5, 20, 5.5, 5.5))
```

[20.5] 1回目で「支払う」を選択した人のyes率分布：1000円から1500円で減少緩やか。

```{r}
df |> 
  filter(!is.na(v14_bid2_yes) & !is.na(wtp_interval)) |> 
  group_by(v14_bid2_yes_wtp, v13_citizen_consumer) |> 
  summarise(
    yes_rate = mean(v14_bid2_yes == "支払う"),
    n = n(),
    yes_n = round(yes_rate * n)
  ) |> 
  ggplot(aes(x = v14_bid2_yes_wtp, y = yes_rate)) +
  geom_point(size = 2) +
  geom_line() +
  geom_text(aes(label = paste0(yes_n, "/", n, "人")), vjust = -0.7, size = 3) +
  scale_x_continuous(breaks = seq(0, 1500, by = 100)) + 
  scale_y_continuous(labels = scales::percent) +
  facet_wrap(~v13_citizen_consumer) +
  coord_cartesian(clip = "off") +
  theme(plot.margin = margin(5.5, 20, 5.5, 5.5))
```

しかし、選好タイプを分けてみると分布に歪みが生じる市民選好の方は500円から1000円への落差が激しい。他人のために払えるのはせいぜい500円、という閾値があるのだろうか。

\[21\] bid2_yes_wtpは、市民選好だと500円から1000円へのyes率落差が激しい。

### 2回目WTP（前回no）

```{r}
df |> 
  filter(!is.na(v14_bid2_no) & !is.na(wtp_interval)) |> 
  group_by(v14_bid2_no_wtp) |> 
  summarise(
    yes_rate = mean(v14_bid2_no == "支払う"),
    n = n(),
    yes_n = round(yes_rate * n)
  ) |> 
  ggplot(aes(x = v14_bid2_no_wtp, y = yes_rate)) +
  geom_point( size = 2) +
  geom_line() +
  geom_text(aes(label = paste0(yes_n, "/", n, "人")), vjust = -0.7, size = 3) +
  scale_x_continuous(breaks = seq(0, 1500, by = 100)) + 
  scale_y_continuous(labels = scales::percent)  +
  coord_cartesian(clip = "off") +
  theme(plot.margin = margin(5.5, 20, 5.5, 5.5))

```

-   第1回目で「支払わない」と回答した人は、サンプル数が比較的少ないせいもあるかもしれないが、分布がかなりおかしい。
- 500円の人に対する1回目の提示額は1000円だ。1000円から500円だと減少幅が大きいので「支払う」が多くなっているのかもしれない（1回目と2回目の提示額パターンは次の通り：1000円→500円、500円→300円、300円→100円、100円→50円）。
- そもそも2回目は1回目提示額によりバイアスがかかっているので、分布自体にあまり意味が無いのかもしれないけれど。

 \[24\] bid2_no_wtpは分布がかなり歪んでいる。

```{r}
df |> 
  filter(!is.na(v14_bid2_no) & !is.na(wtp_interval)) |> 
  group_by(v14_bid2_no_wtp, v13_citizen_consumer) |> 
  summarise(
    yes_rate = mean(v14_bid2_no == "支払う"),
    n = n(),
    yes_n = round(yes_rate * n)
  ) |> 
  ggplot(aes(x = v14_bid2_no_wtp, y = yes_rate)) +
  geom_point( size = 2) +
  geom_line() +
  geom_text(aes(label = paste0(yes_n, "/", n, "人")), vjust = -0.7, size = 3) +
  scale_x_continuous(breaks = seq(0, 1500, by = 100)) + 
  scale_y_continuous(labels = scales::percent) +
  facet_wrap(~v13_citizen_consumer)  +
  coord_cartesian(clip = "off") +
  theme(plot.margin = margin(5.5, 20, 5.5, 5.5))

```

-   この辺りになってくるとカテゴリーあたりの回答者数が30人以下でかなり少なく、あまりデータとして当てにならない。
-   個人ごとの変化のパターンを追ったらどうか？

### 初回提示額ごとのyes/noパターン

```{r}
df |> 
  count(v14_bid1_wtp, yes_no_pattern) |> 
  pivot_wider(names_from = yes_no_pattern, values_from = n)
```

- yyに関しては初回提示額が大きいほど度数が減る（想定通りの傾向）
- nnに関しては初回提示額が1000円で度数が下がる（1000円から500円への減少は大きいのでno回答を避けたのでは。これと相補的に、初回提示額1000円のときのnyは度数が非常に大きい。[24]のコメントと整合的）
- 初回提示額1000円でyesの人が少ないことが、ynの度数が500円から1000円で減少している要因では？
- 初回提示額1000円を除いて、ynは金額が大きくなるほど度数が大きくなる傾向。これは、初回yesだと2回目は金額が高くなるため、noと答える傾向が大きくなるということだろう。
- nyは初回提示金額が大きいほど度数が大きくなっている。しかも300、500、1000円ではnnより度数が大きい。こちらは意外な結果。初回でnoと言ったことで、バランスを取るために次回でyesを選択する傾向があるのではないか。社会心理学でいうDoor in the face技法と同じ現象ではないだろうか。


### wtp_interval

```{r}
df |> 
  ggplot(aes(y = wtp_interval)) +
  geom_bar()
```

## WTP質問欠損パターン

# TODO
このあたりは入力再チェックが終わるまで解釈は控えよう。

### WTP質問を2問とも適切に回答

```{r full_wtp_right-date}
# WTP質問を2問とも適切に回答人
df |> 
  group_by(date) |> 
  summarise(
    prop = mean(full_wtp_right)
  ) |> 
  ggplot(aes(x = date, y = prop)) +
  geom_col()

```
```{r full_wtp_right-v2_gen}
df |> 
  filter(!is.na(v2_gen)) |> 
  group_by(v2_gen) |> 
  summarise(
    prop = mean(full_wtp_right)
  ) |> 
  ggplot(aes(x = v2_gen, y = prop)) +
  geom_col()
```
```{r full_wtp_right-v2_gen-date}
df |> 
  filter(!is.na(v2_gen)) |> 
  group_by(v2_gen, date) |> 
  summarise(
    prop = mean(full_wtp_right)
  ) |> 
  ggplot(aes(x = v2_gen, y = prop)) +
  geom_col() +
  facet_wrap(~date)
```

### WTP2問目質問を両方回答

```{r bid2_both_answer-date}
# WTP2問目質問を両方回答している人
df |> 
  group_by(date) |> 
  summarise(
    prop = mean(bid2_both_answer)
  ) |> 
  ggplot(aes(x = date, y = prop)) +
  geom_col()
```

```{r bid2_both_answer-v2_gen}
# WTP2問目質問を両方回答している人
df |> 
  filter(!is.na(v2_gen)) |> 
  group_by(v2_gen) |> 
  summarise(
    prop = mean(bid2_both_answer)
  ) |> 
  ggplot(aes(x = v2_gen, y = prop)) +
  geom_col()
```

```{r bid2_both_answer-v2_gen-date}
# WTP2問目質問を両方回答している人
df |> 
  filter(!is.na(v2_gen)) |> 
  group_by(v2_gen, date) |> 
  summarise(
    prop = mean(bid2_both_answer)
  ) |> 
  ggplot(aes(x = v2_gen, y = prop)) +
  geom_col() +
  facet_wrap(~date)
```

### 1回目未回答・2回目回答

```{r bid1_missing_only-date}
# WTP質問で1問目は未回答、2問目は正しく回答
df |> 
  group_by(date) |> 
  summarise(
    prop = mean(bid1_missing_only)
  ) |> 
  ggplot(aes(x = date, y = prop)) +
  geom_col()
```

```{r bid1_missing_only-v2_gen}
# WTP質問で1問目は未回答、2問目は正しく回答
df |> 
  filter(!is.na(v2_gen)) |> 
  group_by(v2_gen) |> 
  summarise(
    prop = mean(bid1_missing_only)
  ) |> 
  ggplot(aes(x = v2_gen, y = prop)) +
  geom_col()
```
```{r bid1_missing_only-v2_gen-date}
# WTP質問で1問目は未回答、2問目は正しく回答
df |> 
  filter(!is.na(v2_gen)) |> 
  group_by(v2_gen, date) |> 
  summarise(
    prop = mean(bid1_missing_only)
  ) |> 
  ggplot(aes(x = v2_gen, y = prop)) +
  geom_col() +
  facet_wrap(~date)
```

### 1回目未回答・2回目誤回答

```{r bid1_none_bid2_both-date}
# WTP質問で、1問目は未回答、2問目は両方回答
df |> 
  group_by(date) |> 
  summarise(
    prop = mean(bid1_missing_bid2_both_answer)
  ) |> 
  ggplot(aes(x = date, y = prop)) +
  geom_col()
```

```{r bid1_none_bid2_both}
# WTP質問で、1問目は未回答、2問目は両方回答
df |> 
  filter(!is.na(v2_gen)) |> 
  group_by(v2_gen) |> 
  summarise(
    prop = mean(bid1_missing_bid2_both_answer)
  ) |> 
  ggplot(aes(x = v2_gen, y = prop)) +
  geom_col()
```

```{r bid1_missing_bid2_both-v2-date}
# WTP質問で、1問目は未回答、2問目は両方回答
df |> 
  filter(!is.na(v2_gen)) |> 
  group_by(v2_gen, date) |> 
  summarise(
    prop = mean(bid1_missing_bid2_both_answer)
  ) |> 
  ggplot(aes(x = v2_gen, y = prop)) +
  geom_col() +
  facet_wrap(~date)
```
### 2問とも未回答

```{r full_wtp_missing-date}
df |> 
  group_by(date) |> 
  summarise(
    prop = mean(full_wtp_missing)
  ) |> 
  ggplot(aes(x = date, y = prop)) +
  geom_col()
```

```{r full_wtp_missing}
# WTP質問で、1問目も2問目も未回答
df |> 
  filter(!is.na(v2_gen)) |> 
  group_by(v2_gen) |> 
  summarise(
    prop = mean(full_wtp_missing)
  ) |> 
  ggplot(aes(x = v2_gen, y = prop)) +
  geom_col()
```
```{r full_wtp_missing-v2-date}
# WTP質問で、1問目も2問目も未回答
df |> 
  filter(!is.na(v2_gen)) |> 
  group_by(v2_gen, date) |> 
  summarise(
    prop = mean(full_wtp_missing)
  ) |> 
  ggplot(aes(x = v2_gen, y = prop)) +
  geom_col() +
  facet_wrap(~date)
```

### v15(自然志向の傾向)

```{r}
# アクセスの良さに対する否定的態度
df |> 
  ggplot(aes(x = v15_critical_access_attitude)) +
  geom_bar()
```

```{r}
p1 <- df |> 
  filter(!is.na(v15_critical_access_attitude) & !is.na(v3_hokkaido)) |> 
  ggplot(aes(x = v15_critical_access_attitude)) +
  stat_ecdf() + 
  scale_x_continuous(breaks = 1:7) +
  xlab("広い道路は妨げ") +
  ylab("CDF") +
  facet_wrap(~ v3_hokkaido)

p2 <- df |> 
  filter(!is.na(v15_critical_parking_attitude) & !is.na(v3_hokkaido)) |> 
  ggplot(aes(x = v15_critical_parking_attitude)) +
  stat_ecdf() + 
  scale_x_continuous(breaks = 1:7) +
  xlab("広い駐車場は妨げ") +
  ylab("CDF") +
  facet_wrap(~ v3_hokkaido)

p3 <- df |> 
  filter(!is.na(v15_critical_crowd_attitude) & !is.na(v3_hokkaido)) |> 
  ggplot(aes(x = v15_critical_crowd_attitude)) +
  stat_ecdf() + 
  scale_x_continuous(breaks = 1:7) +
  xlab("他の訪問客は妨げ") +
  ylab("CDF") +
  facet_wrap(~ v3_hokkaido)

p4 <- df |> 
  filter(!is.na(v15_critical_shop_attitude) & !is.na(v3_hokkaido)) |> 
  ggplot(aes(x = v15_critical_shop_attitude)) +
  stat_ecdf() + 
  scale_x_continuous(breaks = 1:7) +
  xlab("売店は妨げ") +
  ylab("CDF") +
  facet_wrap(~ v3_hokkaido)

p5 <- df |> 
  filter(!is.na(v15_critical_photospot_attitude) & !is.na(v3_hokkaido)) |> 
  ggplot(aes(x = v15_critical_photospot_attitude)) +
  stat_ecdf() + 
  scale_x_continuous(breaks = 1:7) +
  xlab("写真スポット看板は妨げ") +
  ylab("CDF") +
  facet_wrap(~ v3_hokkaido)


p1 + p2 + p3 + p4 + p5
```

- ちょっと違いが見えにくい。混雑に関しては右側で急峻になっている感じがするが。


```{r}
p1 <- df |> 
  filter(!is.na(v15_critical_access_attitude) & !is.na(v3_hokkaido)) |> 
  ggplot(aes(y = v15_critical_access_attitude)) +
  geom_boxplot() + 
  scale_y_continuous(breaks = 1:7) +
  xlab("広い道路は妨げ") +
  ylab("妨げ度合い") +
  facet_wrap(~ v3_hokkaido)

p2 <- df |> 
  filter(!is.na(v15_critical_parking_attitude) & !is.na(v3_hokkaido)) |> 
  ggplot(aes(y = v15_critical_parking_attitude)) +
  geom_boxplot() + 
  scale_y_continuous(breaks = 1:7) +
  xlab("広い駐車場は妨げ") +
  ylab("妨げ度合い") +
  facet_wrap(~ v3_hokkaido)

p3 <- df |> 
  filter(!is.na(v15_critical_crowd_attitude) & !is.na(v3_hokkaido)) |> 
  ggplot(aes(y = v15_critical_crowd_attitude)) +
  geom_boxplot() + 
  scale_y_continuous(breaks = 1:7) +
  xlab("他の訪問客は妨げ") +
  ylab("妨げ度合い") +
  facet_wrap(~ v3_hokkaido)

p4 <- df |> 
  filter(!is.na(v15_critical_shop_attitude) & !is.na(v3_hokkaido)) |> 
  ggplot(aes(y = v15_critical_shop_attitude)) +
  geom_boxplot() + 
  scale_y_continuous(breaks = 1:7) +
  xlab("売店は妨げ") +
  ylab("妨げ度合い") +
  facet_wrap(~ v3_hokkaido)

p5 <- df |> 
  filter(!is.na(v15_critical_photospot_attitude) & !is.na(v3_hokkaido)) |> 
  ggplot(aes(y = v15_critical_photospot_attitude)) +
  geom_boxplot() + 
  scale_y_continuous(breaks = 1:7) +
  xlab("写真スポット看板は妨げ") +
  ylab("妨げ度合い") +
  facet_wrap(~ v3_hokkaido)


p1 + p2 + p3 + p4 + p5
```

- [41]道外の方が他の訪問客は妨げと感じる傾向が強い
- [42]広い駐車場は妨げとする回答はばらつきが大きい

```{r}
# 駐車場の整備に対する否定的態度
df |> 
  ggplot(aes(x = v15_critical_parking_attitude)) +
  geom_bar()
```
```{r}
# 観光客の多さに対する否定的態度
df |> 
  ggplot(aes(x = v15_critical_crowd_attitude)) +
  geom_bar()
```

```{r}
# 売店に対する否定的態度
df |> 
  ggplot(aes(x = v15_critical_shop_attitude)) +
  geom_bar()
```
```{r}
# 撮影スポットの明示に対する否定的態度
df |> 
  ggplot(aes(x = v15_critical_photospot_attitude)) +
  geom_bar()
```
