---
title: "purist"
output: html_document
date: "2026-03-05"
---

# source()
```{r preparation, message=FALSE}
# 前処理用ファイルをソースとする
source("kaminoko_2025_preparation.R")
```

# purist指標の作成

```{r v15-corrplot}
df2 <-  df |> 
  filter(date == "7月20-21日")
  
access <- df2$v15_critical_access_attitude
parking <- df2$v15_critical_parking_attitude
crowd <- df2$v15_critical_crowd_attitude
shop <- df2$v15_critical_shop_attitude
photo <- df2$v15_critical_photospot_attitude

df3 <- data.frame(
  access, parking, crowd, shop, photo
)

m <- df3 |> 
  cor(use = "pairwise.complete.obs", method="kendall")

corrplot(m)
```
```{r v15-corr}
df3 |> 
  cor(use = "pairwise.complete.obs", method="kendall")
```

相関で見る限り、purist指標として同じ方向性を向いていそうな気配。

```{r v15-chronbach}
library(psych)

psych::alpha(df3)
```
クロンバックのαは0.8以上とかなり大きい。purist指標として使ってOK。

```{r purist-hist}
df3 |> 
  rowMeans() |> 
  hist()
```

分布もそこそこきれい。天井効果も床効果もなさそう。

→じゃあ次は、purist指標をもう少し分解できないか探ってみよう。

```{r purist-mean}
df3 |> 
  summarise(across(everything(), \(x) mean(x, na.rm = TRUE)))
```

crowdを「妨げ」と考える傾向が強いのは、puristだろうとそうでなかろうと、人混みを嫌がるからだろう。


```{r purist-sd}
df3 |> 
  summarise(across(everything(), \(x) sd(x, na.rm = TRUE)))
```

crowdはばらつきも小さい。人混みは嫌だ、というのはある程度共通した傾向。
一方、accessとかparkingとかのインフラ系はばらつきが大きい。

```{r purist-pca}
prcomp(na.omit(df3))
```

第1主成分は（非）purist指標だろう。第2主成分はインフラ系が負になっていて、他の要素を異なる動きをしている。インフラを重視するか、観光地そのものの状況を重視するか、ということではないか。

```{r purist-pca-plot}
p <- prcomp(na.omit(df3))
plot(p$x[, 1], p$x[, 2])
```

purist指標の方が分散が大きい→回答者のタイプの違いはおもにpurist指標で決まる。→では、v15系の合計値を今後の分析に使うので基本的にOKだろう。




# 池の要素の満足度との関係

```{r corrplot(purist-v10)}
m <- df |> 
  select(purist,v10_kaminoko_scenery_satis, v10_kaminoko_silence_satis, v10_kaminoko_forest_satis, v10_kaminoko_achievement_satis) |> 
  cor(use = "pairwise.complete.obs", method="kendall")

corrplot(m)
```

## →関連性見られない


# 神の子訪問満足度との関係

```{r corrplot(purist-v9)}
m <- df |> 
  select(purist, 
         v9_scenery_satisfaction, v9_access_satisfaction, v9_facility_satisfaction, v9_tourist_spot_satisfaction, v9_general_satisfaction) |> 
  cor(use = "pairwise.complete.obs", method="kendall")

corrplot(m)
```
ほとんど関係なし


```{r corr(purist-v9)}
df |> 
  select(purist, 
         v9_scenery_satisfaction, v9_access_satisfaction, v9_facility_satisfaction, v9_tourist_spot_satisfaction, v9_general_satisfaction) |> 
  cor(use = "pairwise.complete.obs", method="kendall")

```
## →関連性見られない


# 道内外でのちがい

```{r v3-purist-boxplot}
df |> 
  filter(!is.na(v3_hokkaido) & !is.na(purist)) |> 
  ggplot(aes(x = v3_hokkaido, y = purist)) +
  geom_boxplot()
```

```{r v3-purist-anova}
anova_result <- aov(
  purist ~ factor(v3_hokkaido),
  data = df |> filter(!is.na(v3_hokkaido) & !is.na(purist))
)

anova_result |> summary()
```

道内外の差は10％水準有意。あまり大きな差ではない。

# 訪問回数によるちがい

```{r v6-purist-boxplot}
df |> 
  filter(!is.na(v6_kaminoko_visits) & !is.na(purist)) |> 
ggplot(aes(factor(v6_kaminoko_visits), purist)) +
  geom_boxplot()
```
```{r v6-purist-anova}
anova_result <- aov(
  purist ~ factor(v6_kaminoko_visits),
  data = df |> filter(!is.na(v6_kaminoko_visits) & !is.na(purist))
)

anova_result |> summary()
TukeyHSD(anova_result)
```


「はじめて」と「2回目以上」を統合してみよう

```{r v6(first_second_joint)-purist-boxplot}
df |> 
  filter(!is.na(v6_kaminoko_visits) & !is.na(purist)) |>
  mutate(
    v6_kaminoko_visits = ifelse(v6_kaminoko_visits %in% c("はじめて", "2回目"), "2回目以下", "3回目")
  ) |> 
ggplot(aes(factor(v6_kaminoko_visits), purist)) +
  geom_boxplot()
```

```{r v6(first_second_joint)-purist-anova}

df2 <- df |> 
  filter(!is.na(v6_kaminoko_visits) & !is.na(purist)) |>
  mutate(
    v6_kaminoko_visits = ifelse(v6_kaminoko_visits %in% c("はじめて", "2回目"), "2回目以下", "3回目")
  )

anova_result <- aov(
  purist ~ factor(v6_kaminoko_visits),
  data = df2
)

anova_result |> summary()
```

```{r v6(first_second_joint)-purist-hist}
df2 |> 
  ggplot(aes(x = purist)) +
  geom_histogram() +
  facet_wrap(~ v6_kaminoko_visits)
```
神の子訪問が3回目以上になるとpurist指標が大きくなる傾向だけど、そもそも3回目以上はサンプルが非常に少ない。
あと、3回目以上はpurist指標の小さい人がほとんどいないな。→リピーターになるのはpuristということかな。

[73]神の子訪問3回目以上の人はpurist指標の平均が大きい

じゃあ、「はじめて」と「2回目以上」を統合してみたら？

```{r v6(second_third_joint)-purist-boxplot}
df3 <- df |> 
  filter(!is.na(v6_kaminoko_visits) & !is.na(purist)) |>
  mutate(
    v6_kaminoko_visits = ifelse(v6_kaminoko_visits %in% c("2回目", "3回目以上"), "2回目以上", "はじめて")
  ) 


ggplot(df3, aes(factor(v6_kaminoko_visits), purist)) +
  geom_boxplot()
```

```{r v6(second_third_joint)-purist-anova}

anova_result <- aov(
  purist ~ factor(v6_kaminoko_visits),
  data = df3
)

anova_result |> summary()
```

```{r v6(second_third_joint)-purist-hist}
df3 |> 
  ggplot(aes(x = purist)) +
  geom_histogram() +
  facet_wrap(~ v6_kaminoko_visits)
```

サンプル数のちがいがあるから微妙な結果ではあるけど、有意差があるわけだから、とりあえず3回目以上だとpurist指標が大きくなると考えてよいと思う。


# wtpに与える影響

```{r purist-wtp_interval-bar}
df |> 
  filter(!is.na(purist) & !is.na(wtp_interval)) |> 
  mutate(
    purist_group = ifelse(purist >= mean(purist, na.rm=TRUE),
                          "high", "low")
  ) |> 
  ggplot(aes(y = wtp_interval)) +
  geom_bar() +
  facet_wrap(~purist_group)

```
```{r purist-wtp_interval-propbar}
df |> 
  filter(!is.na(purist) & !is.na(wtp_interval)) |> 
  mutate(
    purist_group = ifelse(purist >= mean(purist, na.rm=TRUE),
                          "high", "low")
  ) |> 
  count(purist_group, wtp_interval) |> 
  group_by(purist_group) |> 
  mutate(
    prop = n / sum(n)
  ) |> 
  ggplot(aes(x = prop, y = wtp_interval, fill = purist_group)) +
  geom_col(position = "dodge") 

```
[75]purist指標の高低がwtpに影響するのは300-500円区間と1000-1500円区間。purist指標が高い方が、wtpがやや高価格帯になる。

```{r v6-wtp_interval-propbar}
df |> 
  filter(!is.na(v6_kaminoko_visits) & !is.na(wtp_interval)) |> 
  count(v6_kaminoko_visits, wtp_interval) |> 
  group_by(v6_kaminoko_visits) |> 
  mutate(
    prop = n / sum(n)
  ) |> 
  ggplot(aes(x = prop, y = wtp_interval, fill = v6_kaminoko_visits)) +
  geom_col(position = "dodge") 

```

```{r v6_dummy-wtp_interval-propbar}

df_eda <- df |> 
    filter(!is.na(v6_kaminoko_visits) & !is.na(wtp_interval)) |> 
    mutate(
      v6_dummy = ifelse(v6_kaminoko_visits %in% c("はじめて", "2回目"), "2回目以下", "3回目以上")
    )
  

df_eda |> 
  count(v6_dummy, wtp_interval) |> 
  group_by(v6_dummy) |> 
  mutate(
    prop = n / sum(n)
  ) |> 
  ggplot(aes(x = prop, y = wtp_interval, fill = v6_dummy)) +
  geom_col(position = "dodge") 

```

[76]神の子訪問回数はwtpの価格帯にあまり影響していない? (きれいな傾向でない)

神の子訪問回数　→　purist  →  wtp価格帯　という関係性？　
（神の子訪問回数からwtp価格帯への矢印はなし）


# 世代によるちがい

```{r v2-purist}
df_eda <- df |> 
  filter(!is.na(v2_gen) & !is.na(purist)) 


ggplot(df_eda, aes(x = v2_gen, y = purist)) +
  geom_boxplot()
```
世代差がありそうだな。ただ、世代内分散が大きいので、世代ではそれほど説明できてないということか。

```{r v2-purist-anova}
result <- aov(
  purist ~ factor(v2_gen),
  data = df_eda
)

result |> summary()

```
有意ではない。


```{r v2-purist-v3}
df |> 
  filter(!is.na(v2_gen) & !is.na(purist)) |> 
  ggplot(aes(x = v2_gen, y = purist)) +
  geom_boxplot() +
  facet_wrap(~ v3_hokkaido)
```

居住地ともクロスさせると傾向がよくわからなくなる。

# 性差によるちがい

```{r v1-purist}
df_eda <- df |> 
  filter(!is.na(v1_sex) & !is.na(purist)) 


ggplot(df_eda, aes(x = v1_sex, y = purist)) +
  geom_boxplot()
```
性差はみごとになし


# 同行者人数によるちがいは？

```{r v5-purist}
df_eda <- df |> 
  filter(!is.na(v5_companions_cnt) & !is.na(purist)) 


ggplot(df_eda, aes(x = v5_companions_cnt, y = purist)) +
  geom_boxplot()
```
1人旅の人はpuristの傾向が強い。これはなんかわかる。

```{r v5-purist-anova}
result <- aov(
  purist ~ v5_companions_cnt, data = df_eda
)

result |> summary()
```
有意差はまったくなし
→　1人かどうかでダミー変数にしてみたら？

```{r v5_dummy-purist}
df_eda2 <- df |> 
  filter(!is.na(v5_companions_cnt) & !is.na(purist)) |> 
  mutate(
    v5_dummy = ifelse(v5_companions_cnt == "1人", "1人", "2人以上")
  )

ggplot(df_eda2, aes(x = v5_dummy, y = purist)) +
  geom_boxplot()
```

```{r v5_dummy-purist-anova}
result <- aov(
  purist ~ v5_dummy, data = df_eda2
)

result |> summary()
```

[74]1人旅の人の方がpurist指標がやや大きい
