---
title: "story"
description: "全体のストーリー下書き"
format: 
  html:
    toc: true
    number-sections: true
execute:
  echo: false
  freeze: auto
  warning: false
  message: false
---

```{r source}
# 前処理用ファイルをソースとする
source("kaminoko_2025_preparation.R")
```

# はじめに

## 自然観光研究の状況

-   purist指標
-   入域料　→　消費者として評価？　市民として評価？

## 神の子池の特殊性

-   アクセスも設備も悪いのに訪問が絶えない

## 目的

-   探索的に明らかにする

# ROSと入域料

## CVMを用いた入域料研究

# 調査概要

## 実施手順

-   6月8日、6月14-15日、7月20-21日の3時点で実施した。調査は10時から16時に実施したが、天候不良になったり、訪問客が途絶えたりすると早めに切り上げた。
-   調査員は東京農業大学生物産業学部自然資源経営学科の1～2年生で、毎回4～5名程度が参加した。
-   調査は池を囲む遊歩道の入り口付近で行い、周遊を終えた観光客に声をかけた。調査名目は、神の子池の整備に関するアンケートである。
-   ただし、後述するように7月20-21日は虫が大量発生したため一か所に留まることが難しく、遊歩道を移動して調査ポイントを時々変えながら調査を行った。

```{r date-bar}
df |> 
  ggplot(aes(x = date)) +
  geom_bar() +
  labs(title = "各日程のサンプル数")
```

-   7月20-21日が最も多い。この日は3連休（19, 20, 21日の3連休。21日は海の日で、他は土日）
-   ただし、7月20-21日は気温が上昇し、虻などの虫が池付近に大量発生していた。

## 質問項目

-   探索的調査であるため、実施日によって質問内容を一部変更している。

| 変数名 | 内容 | 備考 |
|------------------------|------------------------|------------------------|
| 性別 | 男性・女性のダミー変数 |  |
| 世代 | 10代、20代、…70代以上の7区分 |  |
| 道内居住 | 居住地が道内か道外かを表すダミー変数 |  |
| 北海道訪問回数 | 1回目、2回目、3回目、4回目以上の4区分 |  |
| 同行者人数 | 1人、2人、…5人以上の5区分 |  |
| 神の子池訪問回数 |  |  |
| 訪問きっかけ |  | 7月20-21日調査票では未記載 |
| 神の子池への満足度 |  |  |
| 市民選好フレーミング |  |  |

-   なお、神の子池への再訪意図についても4つの選択肢を設定して尋ねたが、8割以上の回答者が「近くに来る機会があったら再訪したい」を選択し、ばらつきが見られないため、分析には用いない。（他の選択肢は「すでに再訪の予定がある」、「近くに来る機会を積極的に作って再訪したい」、「近くに来る機会があっても再訪したいとは思わない」）。

## 二段階二肢選択法

-   

## 二段階質問の誤回答

-   調査では二段階二肢選択形式で回答を求めたが、1段階目で未回答であったり、2段階目の分岐後の質問を両方回答したりする等、誤回答が多かった。

```{r full_wtp_right_prop-date}
df |> 
  group_by(date) |> 
  summarise(
    prop = mean(full_wtp_right)
  ) |> 
  ggplot(aes(x = date, y = prop)) +
  geom_col() +
  scale_y_continuous(
    limits = c(0, 1),
    breaks = seq(0, 1, by = 0.1)) +
  labs(title = "CVM質問に適切に回答したサンプルの割合")

```

-   各調査日程で適切に回答したサンプルの割合は70%を割っており、とくに7月20-21日は60％近くまで落ち込んでいる。当日は大量発生した虫が訪問客にもまとわりついていたため、集中力が落ちて誤回答が増えた可能性がある。

```{r missing_pattern-by_date}
df |> 
  filter(is.na(wtp_interval)) |> 
  pivot_longer(
    cols = c("bid1_right_bid2_missing","bid1_right_bid2_both_answer", "bid1_missing_only", "bid1_missing_bid2_both_answer", "full_wtp_missing"),
    names_to = "na_pattern",
    values_to = "yes"
  ) |> 
  filter(yes == 1) |> 
  group_by(date) |> 
  count(na_pattern) |> 
  summarise(na_pattern = na_pattern, prop = n / sum(n)) |> 
  ggplot(aes(y = na_pattern, x = prop)) + 
  geom_col() +
  labs(title = "欠損の内訳") +
  facet_wrap(~date)
```

-   欠損の内訳をみると、bid1_missing_only（1段階目は未回答で2段階目は適切に回答）が6割程度である。調査票では1段階目と区別するために2段階目の質問を枠で囲んだが、それにより1段階目が目立たなくなり、見過ごされた可能性がある。
-   また、bid1_missing_bid2_both_answer(1回目は未回答で2段階目は分岐後の質問に両方回答)は7月20-21日が欠損の2割以上を占めるが6月8日は1割に満たない。質問票の当該箇所のレイアウトは同じであるため、レイアウトによる影響とは考えにくい。虫の大量発生などの環境要因が考えられるが、特定は難しい。

# 結果

## 基本属性情報
