---
title: "v12_eda"
output: html_document
date: "2026-03-02"
editor_options: 
  markdown: 
    wrap: 72
---

# source()

```{r preparation, message=FALSE}
# 前処理用ファイルをソースとする
source("kaminoko_2025_preparation.R")
```

# 道内外での傾向の違い

```{r v3-v12}
df |> 
  filter(!is.na(v3_hokkaido)) |> 
  group_by(v3_hokkaido) |> 
  summarise(
    across(
      c(v12_interact_by_event, v12_interact_by_market, v12_interact_by_guesthouse, v12_unwilling_to_interact, v12_unaware_of_location),
      ~ mean(.x, na.rm = TRUE)
    )
      ) |> 
  pivot_longer(
    cols = -v3_hokkaido,
    names_to = "variable",
    values_to = "mean"
  ) |> 
  ggplot(aes(x = mean, y = variable)) +
  geom_col() +
  coord_cartesian(xlim = c(0, 1)) +
  facet_wrap(~ v3_hokkaido)
```

道内の方がイベントで関わりたいという意向が強い。 [60]
道外は清里町に神の子池があると知らなかった人がやや多い。

```{r v1_sex-v12}
df |> 
  filter(!is.na(v1_sex)) |> 
  group_by(v1_sex) |> 
  summarise(
    across(
      c(v12_interact_by_event, v12_interact_by_market, v12_interact_by_guesthouse, v12_unwilling_to_interact, v12_unaware_of_location),
      ~ mean(.x, na.rm = TRUE)
    )
      ) |> 
  pivot_longer(
    cols = -v1_sex,
    names_to = "variable",
    values_to = "mean"
  ) |> 
  ggplot(aes(x = mean, y = variable)) +
  geom_col() +
  coord_cartesian(xlim = c(0, 1)) +
  facet_wrap(~ v1_sex)
```

[61]男性の方が「交流したくない」人が多め

```{r v1_sex-v3_hokkaido-v12}
df |> 
  filter(!is.na(v1_sex) & !is.na(v3_hokkaido)) |> 
  group_by(v1_sex, v3_hokkaido) |> 
  summarise(
    across(
      c(v12_interact_by_event, v12_interact_by_market, v12_interact_by_guesthouse, v12_unwilling_to_interact, v12_unaware_of_location),
      ~ mean(.x, na.rm = TRUE)
    )
      ) |> 
  pivot_longer(
    cols = -c(v1_sex, v3_hokkaido),
    names_to = "variable",
    values_to = "mean"
  ) |> 
  ggplot(aes(x = mean, y = variable)) +
  geom_col() +
  coord_cartesian(xlim = c(0, 1)) +
  facet_grid(v3_hokkaido~ v1_sex)
```

基本的に、性別と道内外は交流意図に独立して影響する傾向。
ただし、直売で交流する意図については道外の男性がもっとも低い

[62]直売での交流意図は道外男性がもっとも弱い

```{r v1_sex-v3_hokkaido-v12-by_count}
df |> 
  filter(!is.na(v1_sex) & !is.na(v3_hokkaido)) |> 
  group_by(v1_sex, v3_hokkaido) |> 
  summarise(
    across(
      c(v12_interact_by_event, v12_interact_by_market, v12_interact_by_guesthouse, v12_unwilling_to_interact, v12_unaware_of_location),
      ~ sum(.x, na.rm = TRUE)
    )
      ) |> 
  pivot_longer(
    cols = -c(v1_sex, v3_hokkaido),
    names_to = "variable",
    values_to = "count"
  ) |> 
  ggplot(aes(x = count, y = variable)) +
  geom_col() +
  facet_grid(v3_hokkaido~ v1_sex)
```

度数表示。極端にサンプルが少ないグリッドはない

# 神の子訪問回数による傾向の違い

```{r v6-v12}
df |> 
  filter(!is.na(v6_kaminoko_visits)) |> 
  group_by(v6_kaminoko_visits) |> 
  summarise(
    across(
      c(v12_interact_by_event, v12_interact_by_market, v12_interact_by_guesthouse, v12_unwilling_to_interact, v12_unaware_of_location),
      ~ mean(.x, na.rm = TRUE)
    )
      ) |> 
  pivot_longer(
    cols = -v6_kaminoko_visits,
    names_to = "variable",
    values_to = "mean"
  ) |> 
  ggplot(aes(x = mean, y = variable)) +
  geom_col() +
  coord_cartesian(xlim = c(0, 1)) +
  facet_wrap(~ v6_kaminoko_visits)
```

[63]神の子訪問回数が多いほどイベントでの交流意図が強い

```{r v6-v12-bycount}
df |> 
  filter(!is.na(v6_kaminoko_visits)) |> 
  group_by(v6_kaminoko_visits) |> 
  summarise(
    across(
      c(v12_interact_by_event, v12_interact_by_market, v12_interact_by_guesthouse, v12_unwilling_to_interact, v12_unaware_of_location),
      ~ sum(.x, na.rm = TRUE)
    )
      ) |> 
  pivot_longer(
    cols = -v6_kaminoko_visits,
    names_to = "variable",
    values_to = "count"
  ) |> 
  ggplot(aes(x = count, y = variable)) +
  geom_col() +
  facet_wrap(~ v6_kaminoko_visits)
```

3回目以上はサンプルがすかすかなので注意。

```{r v6-v12-bycount_first-second-comparison-count}
df |> 
  filter(!is.na(v6_kaminoko_visits)) |> 
  mutate(
    kaminoko_dummy = case_when(
      v6_kaminoko_visits == "はじめて" ~ "はじめて",
      v6_kaminoko_visits == "2回目" | v6_kaminoko_visits == "3回目以上" ~ "2回目以上"
    )
  ) |> 
  group_by(kaminoko_dummy) |> 
  summarise(
    across(
      c(v12_interact_by_event, v12_interact_by_market, v12_interact_by_guesthouse, v12_unwilling_to_interact, v12_unaware_of_location),
      ~ sum(.x, na.rm = TRUE)
    )
      ) |> 
  pivot_longer(
    cols = -kaminoko_dummy,
    names_to = "variable",
    values_to = "count"
  ) |> 
  ggplot(aes(x = count, y = variable)) +
  geom_col() +
  facet_wrap(~ kaminoko_dummy)
```

2回目と3回目以上を一緒にしてみた

```{r v6-v12-bycount_first-second-comparison}
df |> 
  filter(!is.na(v6_kaminoko_visits)) |> 
  mutate(
    kaminoko_dummy = case_when(
      v6_kaminoko_visits == "はじめて" ~ "はじめて",
      v6_kaminoko_visits == "2回目" | v6_kaminoko_visits == "3回目以上" ~ "2回目以上"
    )
  ) |> 
  group_by(kaminoko_dummy) |> 
  summarise(
    across(
      c(v12_interact_by_event, v12_interact_by_market, v12_interact_by_guesthouse, v12_unwilling_to_interact, v12_unaware_of_location),
      ~ mean(.x, na.rm = TRUE)
    )
      ) |> 
  pivot_longer(
    cols = -kaminoko_dummy,
    names_to = "variable",
    values_to = "mean"
  ) |> 
  ggplot(aes(x = mean, y = variable)) +
  geom_col() +
  facet_wrap(~ kaminoko_dummy)
```

[67]神の子訪問2回目以上だとイベントで交流したいが多くなる
[68]神の子訪問2回目以上だと、清里町だと気づかなかったは大幅に減る

```{r v1_sex-v6-v12}
df |> 
  filter(!is.na(v1_sex) &!is.na(v6_kaminoko_visits)) |> 
  group_by(v1_sex, v6_kaminoko_visits) |> 
  summarise(
    across(
      c(v12_interact_by_event, v12_interact_by_market, v12_interact_by_guesthouse, v12_unwilling_to_interact, v12_unaware_of_location),
      ~ mean(.x, na.rm = TRUE)
    )
      ) |> 
  pivot_longer(
    cols = -c(v1_sex, v6_kaminoko_visits),
    names_to = "variable",
    values_to = "mean"
  ) |> 
  ggplot(aes(x = mean, y = variable)) +
  geom_col() +
  coord_cartesian(xlim = c(0, 1)) +
  facet_grid(v1_sex~ v6_kaminoko_visits)
```

[64]神の子訪問回数が多いと男性はイベントでの交流意図が強くなる
[65]神の子訪問回数が多いと男性は直売での交流意図が強くなる

```{r v1_sex-v6-v12-bycount}
df |> 
  filter(!is.na(v1_sex) &!is.na(v6_kaminoko_visits)) |> 
  group_by(v1_sex, v6_kaminoko_visits) |> 
  summarise(
    across(
      c(v12_interact_by_event, v12_interact_by_market, v12_interact_by_guesthouse, v12_unwilling_to_interact, v12_unaware_of_location),
      ~ sum(.x, na.rm = TRUE)
    )
      ) |> 
  pivot_longer(
    cols = -c(v1_sex, v6_kaminoko_visits),
    names_to = "variable",
    values_to = "count"
  ) |> 
  ggplot(aes(x = count, y = variable)) +
  geom_col() +
  facet_grid(v1_sex~ v6_kaminoko_visits)
```

[66]神の子訪問3回目以上はサンプル数がかなり少ないことに注意

```{r v1_sex-v6-v12-bycount-first-second-comparison}
df |> 
  filter(!is.na(v1_sex) &!is.na(v6_kaminoko_visits)) |> 
  mutate(
    kaminoko_dummy = case_when(
      v6_kaminoko_visits == "はじめて" ~ "はじめて",
      v6_kaminoko_visits == "2回目" | v6_kaminoko_visits == "3回目以上" ~ "2回目以上"
    )
  ) |> 
  group_by(v1_sex, kaminoko_dummy) |> 
  summarise(
    across(
      c(v12_interact_by_event, v12_interact_by_market, v12_interact_by_guesthouse, v12_unwilling_to_interact, v12_unaware_of_location),
      ~ sum(.x, na.rm = TRUE)
    )
      ) |> 
  pivot_longer(
    cols = -c(v1_sex, kaminoko_dummy),
    names_to = "variable",
    values_to = "count"
  ) |> 
  ggplot(aes(x = count, y = variable)) +
  geom_col() +
  facet_grid(v1_sex~ kaminoko_dummy)
```

```{r v1_sex-v6-v12-first-second-comparison}
df |> 
  filter(!is.na(v1_sex) &!is.na(v6_kaminoko_visits)) |> 
  mutate(
    kaminoko_dummy = case_when(
      v6_kaminoko_visits == "はじめて" ~ "はじめて",
      v6_kaminoko_visits == "2回目" | v6_kaminoko_visits == "3回目以上" ~ "2回目以上"
    )
  ) |> 
  group_by(v1_sex, kaminoko_dummy) |> 
  summarise(
    across(
      c(v12_interact_by_event, v12_interact_by_market, v12_interact_by_guesthouse, v12_unwilling_to_interact, v12_unaware_of_location),
      ~ mean(.x, na.rm = TRUE)
    )
      ) |> 
  pivot_longer(
    cols = -c(v1_sex, kaminoko_dummy),
    names_to = "variable",
    values_to = "mean"
  ) |> 
  ggplot(aes(x = mean, y = variable)) +
  geom_col() +
  facet_grid(v1_sex~ kaminoko_dummy)
```

# 世代による傾向の違い

```{r v2_gen-v12-bycount}
df |> 
  filter(!is.na(v2_gen)) |> 
  group_by(v2_gen) |> 
  summarise(
    across(
      c(v12_interact_by_event, v12_interact_by_market, v12_interact_by_guesthouse, v12_unwilling_to_interact, v12_unaware_of_location),
      ~ sum(.x, na.rm = TRUE)
    )
      ) |> 
  pivot_longer(
    cols = -v2_gen,
    names_to = "variable",
    values_to = "sum"
  ) |> 
  ggplot(aes(x = sum, y = variable)) +
  geom_col() +
  facet_wrap(~ v2_gen)
```

```{r v2_gen-v12}
df |> 
  filter(!is.na(v2_gen)) |> 
  group_by(v2_gen) |> 
  summarise(
    across(
      c(v12_interact_by_event, v12_interact_by_market, v12_interact_by_guesthouse, v12_unwilling_to_interact, v12_unaware_of_location),
      ~ mean(.x, na.rm = TRUE)
    )
      ) |> 
  pivot_longer(
    cols = -v2_gen,
    names_to = "variable",
    values_to = "mean"
  ) |> 
  ggplot(aes(x = mean, y = variable)) +
  geom_col() +
  coord_cartesian(xlim = c(0, 1)) +
  facet_wrap(~ v2_gen)
```

30代から60代あたりが交流意図が強い傾向？

```{r v2_gen(regroup)-bycount}
df |> 
  filter(!is.na(v2_gen)) |> 
  mutate(
    gen_regroup = case_when(
      v2_gen == "10代" | v2_gen == "20代" ~ "10-20代",
      v2_gen == "30代" | v2_gen == "40代" | v2_gen == "50代" | v2_gen == "60代" ~ "30-60代",
      TRUE  ~ v2_gen
    )
  ) |> 
  group_by(gen_regroup) |> 
  summarise(
    across(
      c(v12_interact_by_event, v12_interact_by_market, v12_interact_by_guesthouse, v12_unwilling_to_interact, v12_unaware_of_location),
      ~ sum(.x, na.rm = TRUE)
    )
      ) |> 
  pivot_longer(
    cols = -gen_regroup,
    names_to = "variable",
    values_to = "count"
  ) |> 
  ggplot(aes(x = count, y = variable)) +
  geom_col() +
  facet_wrap(~ gen_regroup)
```

```{r v2_gen(regroup)}
df |> 
  filter(!is.na(v2_gen)) |> 
  mutate(
    gen_regroup = case_when(
      v2_gen == "10代" | v2_gen == "20代" ~ "10-20代",
      v2_gen == "30代" | v2_gen == "40代" | v2_gen == "50代" | v2_gen == "60代" ~ "30-60代",
      TRUE  ~ v2_gen
    )
  ) |> 
  group_by(gen_regroup) |> 
  summarise(
    across(
      c(v12_interact_by_event, v12_interact_by_market, v12_interact_by_guesthouse, v12_unwilling_to_interact, v12_unaware_of_location),
      ~ mean(.x, na.rm = TRUE)
    )
      ) |> 
  pivot_longer(
    cols = -gen_regroup,
    names_to = "variable",
    values_to = "mean"
  ) |> 
  ggplot(aes(x = mean, y = variable)) +
  geom_col() +
  coord_cartesian(xlim = c(0, 1)) +
  facet_wrap(~ gen_regroup)
```

[69]30～60代は「交流したくない」という人の割合が小さい

# 交流意図同士の関係性

```{r v12-corrplot}
m <- df |> 
  select(
    v12_unwilling_to_interact,
    v12_unaware_of_location,
    v12_interact_by_market,
    v12_interact_by_guesthouse,
    v12_interact_by_event
  ) |> 
  cor(use = "pairwise.complete.obs", method="pearson")

corrplot(m)
```

```{r v12-correlation}
m <- df |> 
  select(
    v12_unwilling_to_interact,
    v12_unaware_of_location,
    v12_interact_by_market,
    v12_interact_by_guesthouse,
    v12_interact_by_event
  ) |> 
  cor(use = "pairwise.complete.obs", method="pearson")

m
```

全部マイナス　→　複数回答だけど多くの人が1つしか選んでいないので、正の相関になりにくいのではないか？
→　本当にそうなのか確かめてみよう

```{r v12_ans_count}
df |> 
  mutate(
    v12_ans_count = v12_unwilling_to_interact + v12_unaware_of_location + v12_interact_by_market + v12_interact_by_guesthouse + v12_interact_by_event
  ) |> 
  ggplot(aes(x = v12_ans_count)) +
  geom_bar()
```

[70]v12はほとんどの人が選択肢を1つしか選んでいない
→　これらを一種のクラスタと考えてもよいのでは

```{r v12_ans_count-without_unwilling}
df |> 
  mutate(
    v12_ans_count = v12_unaware_of_location + v12_interact_by_market + v12_interact_by_guesthouse + v12_interact_by_event
  ) |> 
  ggplot(aes(x = v12_ans_count)) +
  geom_bar()
```

# WTPとの関連性

```{r v12_event-wtp_interval}
df |> 
  filter(!is.na(v12_interact_by_event) & !is.na(wtp_interval)) |> 
  ggplot(aes( y = wtp_interval)) +
  geom_bar() +
  facet_wrap(~ v12_interact_by_event)
```

```{r v12_event-wtp_interval_prop}
df |> 
  filter(!is.na(v12_interact_by_event) & !is.na(wtp_interval)) |> 
  count(v12_interact_by_event, wtp_interval) |> 
  group_by(v12_interact_by_event) |> 
  mutate(
    prop = n / sum(n)
  )|> 
  ggplot(aes(x = prop, y = wtp_interval)) +
  geom_col() +
  facet_wrap(~ v12_interact_by_event)
```

イベントを通して関わりたいという人のサンプル数が少ないので、正規化したグラフはあまり当てにならない。

```{r v12_market-wtp_interval}
df |> 
  filter(!is.na(v12_interact_by_market) & !is.na(wtp_interval)) |> 
  ggplot(aes( y = wtp_interval)) +
  geom_bar() +
  facet_wrap(~ v12_interact_by_market)
```

```{r v12_market-wtp_interval_prop}
df |> 
  filter(!is.na(v12_interact_by_market) & !is.na(wtp_interval)) |> 
  count(v12_interact_by_market, wtp_interval) |> 
  group_by(v12_interact_by_market) |> 
  mutate(
    prop = n / sum(n)
  )|> 
  ggplot(aes(x = prop, y = wtp_interval)) +
  geom_col() +
  facet_wrap(~ v12_interact_by_market)
```

正規化するとあまり違いがみえない。

↓以下、サンプル数が少ないので、正規化はせずに度数を示す。

```{r v12_guesthouse-wtp_interval}
df |> 
  filter(!is.na(v12_interact_by_guesthouse) & !is.na(wtp_interval)) |> 
  ggplot(aes( y = wtp_interval)) +
  geom_bar() +
  facet_wrap(~ v12_interact_by_guesthouse)
```

```{r v12_unwilling-wtp_interval}
df |> 
  filter(!is.na(v12_unwilling_to_interact) & !is.na(wtp_interval)) |> 
  ggplot(aes( y = wtp_interval)) +
  geom_bar() +
  facet_wrap(~ v12_unwilling_to_interact)
```

```{r v12_unaware-wtp_interval}
df |> 
  filter(!is.na(v12_unaware_of_location) & !is.na(wtp_interval)) |> 
  ggplot(aes( y = wtp_interval)) +
  geom_bar() +
  facet_wrap(~ v12_unaware_of_location)
```

[71]交流意図とwtpに関連はなさそう

# 満足度との関連性

```{r v12_event-satisfaction}
df |> 
  filter(!is.na(v12_interact_by_event)) |> 
  group_by(v12_interact_by_event) |> 
  pivot_longer(
    cols = starts_with("v9_"),
    names_to = "satisfaction_type",
    values_to = "score"
  ) |> 
  ggplot(aes(x = score, y = satisfaction_type)) +
  geom_boxplot() +
  facet_wrap(~ v12_interact_by_event)
```

あまり傾向の違いはみられない。また、そもそも1の人が少ないのであまり意味のある比較ではない（直売で交流以外は意味のある比較はできない）。

```{r v12_market-satisfaction}
df |> 
  filter(!is.na(v12_interact_by_market)) |> 
  group_by(v12_interact_by_market) |> 
  pivot_longer(
    cols = starts_with("v9_"),
    names_to = "satisfaction_type",
    values_to = "score"
  ) |> 
  ggplot(aes(x = score, y = satisfaction_type)) +
  geom_boxplot() +
  facet_wrap(~ v12_interact_by_market)
```

大きな傾向のちがいはみられない。中央値で見ると多少異なるけど、箱自体は同じような感じだ。

[72]神の子訪問満足度と直売交流意図にはほとんど関連性なし
