---
title: "v13-14"
output: html_document
date: "2026-03-09"
---


# source()
```{r}
# 前処理用ファイルをソースとする
source("kaminoko_2025_preparation.R")
```


# 欠損の状況


## 欠損全体状況

```{r na_prop}
df |> 
  count(wtp_interval) |> 
  mutate(
    prop = n / sum(n)
  ) |> 
  filter(is.na(wtp_interval))
```

```{r na_prop-by_day}
df |> 
  count(date, wtp_interval) |> 
  group_by(date) |> 
  mutate(
    prop = n / sum(n)
  ) |> 
  filter(is.na(wtp_interval))
```
毎回30%以上の誤回答がみられる。とくに7月は40％近くが誤回答。


## 欠損パターン

```{r missing_pattern}
df |> 
  filter(is.na(wtp_interval)) |> 
  pivot_longer(
    cols = c("bid1_right_bid2_missing","bid1_right_bid2_both_answer", "bid1_missing_only", "bid1_missing_bid2_both_answer", "full_wtp_missing"),
    names_to = "na_pattern",
    values_to = "yes"
  ) |> 
  filter(yes == 1) |> 
  count(na_pattern) |>
  mutate(na_pattern = na_pattern, prop = n / sum(n)) |> 
  ggplot(aes(y = na_pattern, x = prop)) + 
  geom_col() 
```


```{r date-missing_pattern}
df |> 
  filter(is.na(wtp_interval)) |> 
  pivot_longer(
    cols = c("bid1_right_bid2_missing","bid1_right_bid2_both_answer", "bid1_missing_only", "bid1_missing_bid2_both_answer", "full_wtp_missing"),
    names_to = "na_pattern",
    values_to = "yes"
  ) |> 
  filter(yes == 1) |> 
  count(date, na_pattern) |>
  group_by(date) |> 
  mutate(na_pattern = na_pattern, prop = n / sum(n)) |> 
  ggplot(aes(y = na_pattern, x = prop)) + 
  geom_col() +
  facet_wrap(~date)
```

欠損の内訳を調査日ごとに見てみた。どの日程でも1問目を未回答というパターンが多い。7月になると、1問目未回答で、2問目は両方回答というパターンが増える。




### 世代によるちがい

```{r v2-missing_pattern}
df |> 
  filter(is.na(wtp_interval)) |> 
  pivot_longer(
    cols = c("bid1_right_bid2_missing", "bid1_right_bid2_both_answer", "bid1_missing_only", "bid1_missing_bid2_both_answer", "full_wtp_missing"),
    names_to = "na_pattern",
    values_to = "yes"
  ) |> 
  filter(yes == 1 & !is.na(v2_gen)) |> 
  group_by(v2_gen) |> 
  count(na_pattern) |> 
  summarise(na_pattern = na_pattern, prop = n / sum(n)) |> 
  ggplot(aes(y = na_pattern, x = prop)) + 
  geom_col() +
  facet_wrap(~v2_gen)
```

世代によるちがいはあまりなさそう。


### 初回提示額によるちがい

```{r v14wtp-missing_pattern}
df |> 
  filter(is.na(wtp_interval)) |> 
  pivot_longer(
    cols = c("bid1_right_bid2_missing","bid1_right_bid2_both_answer", "bid1_missing_only", "bid1_missing_bid2_both_answer", "full_wtp_missing"),
    names_to = "na_pattern",
    values_to = "yes"
  ) |> 
  filter(yes == 1 & !is.na(v14_bid1_wtp)) |> 
  group_by(v14_bid1_wtp) |> 
  count(na_pattern) |> 
  summarise(na_pattern = na_pattern, prop = n / sum(n)) |> 
  ggplot(aes(y = na_pattern, x = prop)) + 
  geom_col() +
  facet_wrap(~v14_bid1_wtp)
```

初回提示額が1000円だと、初回未回答、二回目両方回答というパターンが増える→この場合、二回目提示額は1500円と500円。1500円という高額の金額に気を引かれ、初回提示額を見落としたのでは？

### グループ人数によるちがい

```{r v5-missing_pattern}
df |> 
  filter(is.na(wtp_interval)) |> 
  pivot_longer(
    cols = c("bid1_right_bid2_missing","bid1_right_bid2_both_answer", "bid1_missing_only", "bid1_missing_bid2_both_answer", "full_wtp_missing"),
    names_to = "na_pattern",
    values_to = "yes"
  ) |> 
  filter(yes == 1 & !is.na(v5_companions_cnt)) |> 
  group_by(v5_companions_cnt) |> 
  count(na_pattern) |> 
  summarise(na_pattern = na_pattern, prop = n / sum(n)) |> 
  ggplot(aes(y = na_pattern, x = prop)) + 
  geom_col() +
  facet_wrap(~v5_companions_cnt)
```


## bid1_missing_only

```{r}
df |> 
  filter(bid1_missing_only == 1) |> 
  pivot_longer(
    cols = c("v14_bid2_yes", "v14_bid2_no"),
    names_to = "bid2_yes_no",
    values_to = "yes"
  ) |> 
  count(bid2_yes_no, yes) |>
  ggplot(aes(x = yes, y = n)) +
  geom_col() +
  facet_wrap(~bid2_yes_no)

```
1回目未回答で、2回目正しく回答している人の、2回目回答傾向。1回目にyesを答えた人用の質問の方がNAが少ない　→　目に付いた一番高い金額にだけ反応している？


```{r}
df |> 
  filter(bid1_missing_only == 1) |> 
  pivot_longer(
    cols = c("v14_bid2_yes", "v14_bid2_no"),
    names_to = "bid2_yes_no",
    values_to = "yes"
  ) |> 
  count(v14_bid1_wtp, bid2_yes_no, yes) |>
  ggplot(aes(x = yes, y = n)) +
  geom_col() +
  facet_grid(v14_bid1_wtp~bid2_yes_no)

```
yesルートの2回目がレイアウト的に目立つ（設問が実線で囲まれている）のでそこが回答されやすいが、初回金額が500円、1000円だと、2回目yesルートでは1000円、1500円が提示されることになる。それらは高額すぎて非現実的だと忌避されて、NAが多くなるのではないか。逆に、より現実的なnoルートの方で「支払う」が多くなる（これはDoor-in-the-face効果の可能性がある）。


# yes/noパターン（再掲）

```{r yes_no_pattern}
df |> 
  count(v14_bid1_wtp, yes_no_pattern) |> 
  pivot_wider(names_from = yes_no_pattern, values_from = n)
```

```{r yes_no_pattern-percent}
df |> 
  count(v14_bid1_wtp, yes_no_pattern) |>
  mutate(yes_no_pattern = ifelse(is.na(yes_no_pattern), "na", yes_no_pattern)) |> 
  group_by(v14_bid1_wtp) |> 
  mutate(percent = round(n / sum(n)  * 100, 1)) |>  # パーセント表記
  pivot_wider(
    id_cols = v14_bid1_wtp,
    names_from = yes_no_pattern, 
    values_from = percent)
```
- パーセントで回答割合を表記した。
- yyは初回提示金額が大きくなるほど割合が減る。これは正常。
- nnは基本的に初回提示金額が大きいほど割合が増えるが、500円から1000円に移行する段階で割合が減る。初回提示金額が1000円の場合、nyが26.0%でもっとも割合が大きい。初回で大きめの金額を提示すると、それを断った回答者にとっては、二段階目の提示金額500円が安いと感じやすくなるのではないか。つまり、一段階目から二段階目への金額減少幅が「500円」とかなり大きいので、アンカリング効果により安いと感じ、受け入れやすくなったのではないか。
- 欠損は初回提示額100円と1000円のそれぞれでもっとも大きく、40%に達する。金額が低すぎても高すぎても回答者は真面目に回答する動機を失うということだろうか。

# 区間回帰

## 全日程データ使用

```{r regress-1}
# 定数項だけのモデル。full_wtp_right==1のみ使用
model <- survreg(
  Surv(L, U, type = "interval2") ~ 1,
  data = df |> filter(full_wtp_right == 1),
  dist = "gaussian"
)

model |> summary()
```
平均WTP＝中央値WTPは771円（切片）。



```{r}
model <- survreg(
  Surv(L, U, type = "interval2") ~  v3_hokkaido + v9_general_satisfaction +  purist + v13_citizen_consumer,
  data = df |> filter(full_wtp_right == 1),
  dist = "gaussian"
)

model |> summary()
```

関係しそうな変数をいろいろ入れてみたけど有意にならない…。


## 7月データ除外

```{r}
model <- survreg(
  Surv(L, U, type = "interval2") ~  1,
  data = df |> filter(full_wtp_right == 1 & date != "7月20-21日"),
  dist = "gaussian"
)

model |> summary()
```

7月データを外すと平均WTPが771円から799円にアップ

```{r}
model <- survreg(
  Surv(L, U, type = "interval2") ~  v3_hokkaido + v9_general_satisfaction + v13_citizen_consumer,
  data = df |> filter(full_wtp_right == 1 & date != "7月20-21日"),
  dist = "gaussian"
)

model |> summary()
```

7月のデータを抜くと、総合満足度が有意になった。道内ダミーも有意に近い。やはり7月データはいろいろ問題がありそうだ。


```{r}
model <- survreg(
  Surv(L, U, type = "interval2") ~  v3_hokkaido + v9_access_satisfaction + v9_facility_satisfaction + v9_tourist_spot_satisfaction + v9_general_satisfaction + v13_citizen_consumer,
  data = df |> filter(full_wtp_right == 1 & date != "7月20-21日"),
  dist = "gaussian"
)

model |> summary()
```

満足度系を景色満足度だけ外してすべて入れた（総合満足度と景色満足度の相関が高いので）。
総合満足度が高いほどWTPが高い（これは当たり前）。また、施設満足度が高いほどWTPが低くなる。これは、むしろ施設満足度が低いほどWTPが高くなると考えればいいだろう。調査自体、神の子池の整備のための入域料という設定なので、整備状況に不満であればもっとお金を払いたいというのは当たり前の反応だ。



```{r}
model <- survreg(
  Surv(L, U, type = "interval2") ~  v3_hokkaido + v9_access_satisfaction + v9_facility_satisfaction + v9_tourist_spot_satisfaction + v9_general_satisfaction + v7_companion_suggestion +　v7_web_reviews + v7_non_companion_info +  v13_citizen_consumer,
  data = df |> filter(full_wtp_right == 1 & date != "7月20-21日"),
  dist = "gaussian"
)

model |> summary()
```
訪問きっかけでWTPが大きく変わる。訪問者以外の人から話を聞いたのがきっかけなのは、「話を聞いたから何となく来てみた」という感じで、能動的でないからWTPが下がるということかな？いや、でもちょっと無理がある解釈か。

```{r}
library(car)

lm_model <- lm(
  L ~ v3_hokkaido +
    v9_access_satisfaction +
    v9_facility_satisfaction +
    v9_tourist_spot_satisfaction +
    v9_general_satisfaction +
    v7_companion_suggestion +
    v7_web_reviews +
    v7_non_companion_info + 
    v13_citizen_consumer,
  data = df |> filter(full_wtp_right == 1 & date != "7月20-21日")
)

vif(lm_model)
```

多重共線性というわけではなさそうだ。

```{r}
model <- survreg(
  Surv(L, U, type = "interval2") ~  v3_hokkaido + v5_companions_cnt + v9_access_satisfaction + v9_facility_satisfaction + v9_tourist_spot_satisfaction + v9_general_satisfaction + v7_companion_suggestion +　v7_web_reviews + v7_non_companion_info + v12_unwilling_to_interact +  v13_citizen_consumer,
  data = df |> filter(full_wtp_right == 1 & date != "7月20-21日"),
  dist = "gaussian"
)

model |> summary()
```
サンプル数に対し説明変数が多いので、この結果は参考程度に。

```{r}
df |> 
  filter(full_wtp_right == 1 & date != "7月20-21日") |> 
  ggplot(aes(y = factor(v5_companions_cnt))) +
  geom_bar() 
```
  ここでの分析に使っているデータだけで何人連れかの度数分布を出してみた。2人連れが圧倒的に多い。
  
```{r}
model <- survreg(
  Surv(L, U, type = "interval2") ~  v3_hokkaido + pair + v9_access_satisfaction + v9_facility_satisfaction + v9_tourist_spot_satisfaction + v9_general_satisfaction +  v7_non_companion_info + v12_unwilling_to_interact +  v13_citizen_consumer,
  data = df |> filter(full_wtp_right == 1 & date != "7月20-21日"),
  dist = "gaussian"
)

model |> summary()
``` 

## 7月データのみ

```{r}
model <- survreg(
  Surv(L, U, type = "interval2") ~ 1,
  data = df |> filter(full_wtp_right == 1 & date == "7月20-21日"),
  dist = "gaussian"
)

model |> summary()
```
7月データを除外すると平均WTPは799円なので、7月は70円くらいWTPが下がっている

```{r}
model <- survreg(
  Surv(L, U, type = "interval2") ~  v1_sex + v3_hokkaido + v10_kaminoko_scenery_satis + v9_access_satisfaction + v9_facility_satisfaction + v9_tourist_spot_satisfaction + v9_general_satisfaction  + v13_citizen_consumer + purist,
  data = df |> filter(full_wtp_right == 1 & date == "7月20-21日"),
  dist = "gaussian"
)

model |> summary()
```
7月データのみ。general_satisfactionが効かなくなったり、道内外の差がなくなったり、挙動がやっぱりおかしい。そもそもモデル自体有意でない。


### purist_dummyとの交互効果

```{r}
model <- survreg(
  Surv(L, U, type = "interval2") ~  v3_hokkaido + pair + v9_access_satisfaction + v9_facility_satisfaction + v9_tourist_spot_satisfaction + v9_general_satisfaction +  + purist_dummy + purist_dummy:v9_facility_satisfaction,
  data = df |> filter(full_wtp_right == 1 & date == "7月20-21日"),
  dist = "gaussian"
)

model |> summary()
```
purist_dummyは有意でないけど、係数はかなり大きい。また、施設満足度の主効果は有意でなくなっていて、交互効果の方に吸収されている。つまり、puristは施設に不満だとWTPが高くなるということだ。

```{r}
model <- survreg(
  Surv(L, U, type = "interval2") ~  v3_hokkaido + pair + v9_access_satisfaction + v9_facility_satisfaction + v9_tourist_spot_satisfaction + v9_general_satisfaction +  + purist_dummy2 + purist_dummy2:v9_facility_satisfaction,
  data = df |> filter(full_wtp_right == 1 & date == "7月20-21日"),
  dist = "gaussian"
)

model |> summary()
```

purist_dummy2を使うともっと傾向が鮮明になる。交互効果は有意になるし。ただ、解釈がむずかしいなあ。

```{r}
model <- survreg(
  Surv(L, U, type = "interval2") ~  v3_hokkaido + pair + v9_access_satisfaction + v9_facility_satisfaction + v9_tourist_spot_satisfaction + v9_general_satisfaction +  + purist_dummy + purist_dummy:v9_facility_satisfaction + purist_dummy:v9_tourist_spot_satisfaction,
  data = df |> filter(full_wtp_right == 1 & date == "7月20-21日"),
  dist = "gaussian"
)

model |> summary()
```

```{r purist_dummy-v9-boxplot}
df |> 
  filter(full_wtp_right == 1 & !is.na(purist_dummy)) |> 
  pivot_longer(
    cols = starts_with("v9_"),
    names_to = "satis_content",
    values_to = "value"
  ) |> 
  ggplot(aes(x = value, y = satis_content)) + 
  geom_boxplot(na.rm = TRUE) +
  scale_x_continuous(breaks = 1:10) + 
  facet_wrap(~purist_dummy) +
  labs(title = "神の子訪問満足度・purist_dummy別（CVM適切回答者のみ）")
```
puristの方が周辺スポット満足度が高い　→　おそらく、puristとnon-puristとで、「周辺観光スポット」の意味がちがうのではないか。puristの方は周囲に自然が多いので、充実していると感じ、そうした自然の一部である神の子池により多くのお金を出したくなる。しかしnon-puristはむしろ施設や飲食店を観光スポットと考えているから、観光スポットがないと感じる。
また，puristの方が施設満足度の上幅がやや高い。つまり、現在の施設にそこそこ満足しているということだろう。だから、施設整備のためにお金を出すのをためらう、という発想をするのではないか。


既存研究にしたがってpuristをlow, medium, strongにわけてダミー変数を作って区間回帰したら？

```{r purist_strong}
df2 <- df |>
  mutate(
    purist_low =  case_when(
      is.na(purist) ~ NA_real_,
      purist / 5 <= 3.5  ~ 1,
      TRUE ~ 0
    ),
    purist_medium = case_when(
      is.na(purist) ~ NA_real_,
      3.5 < purist / 5 & purist / 5 < 4.5 ~ 1,
      TRUE ~ 0
    ),
    purist_strong = case_when(
      is.na(purist) ~ NA_real_,
      4.5 <= purist / 5 ~ 1,
      TRUE ~ 0
    )
  ) 

model <- survreg(
  Surv(L, U, type = "interval2") ~  v3_hokkaido + pair + v9_access_satisfaction + v9_facility_satisfaction + v9_tourist_spot_satisfaction + v9_general_satisfaction +  + purist_strong + purist_strong:v9_facility_satisfaction + purist_strong:v9_tourist_spot_satisfaction,
  data = df2 |> filter(full_wtp_right == 1 & date == "7月20-21日"),
  dist = "gaussian"
)

model |> summary()
```
strongだとやはり満足度と組み合わせると明確な交互効果がある。


```{r purist_low}
model <- survreg(
  Surv(L, U, type = "interval2") ~  v3_hokkaido + pair + v9_access_satisfaction + v9_facility_satisfaction + v9_tourist_spot_satisfaction + v9_general_satisfaction +  + purist_low + purist_low:v9_facility_satisfaction + purist_low:v9_tourist_spot_satisfaction,
  data = df2 |> filter(full_wtp_right == 1 & date == "7月20-21日"),
  dist = "gaussian"
)

model |> summary()
```
lowとそれ以外を比較。strongの場合と交互効果の符号が逆転している（strongのときと整合した結果）。また、有意ではないけど、lowの主効果が大きくマイナスになっている。
（mediumとstrongの両方を同時に入れた分析も可能だけど、サンプル数に対して変数の数が多くなるのでやめておこう）

## 7月ダミーを使った分析

```{r}
model <- survreg(
  Surv(L, U, type = "interval2") ~  july_dummy + v1_sex + v3_hokkaido + v9_access_satisfaction + v9_facility_satisfaction + v9_tourist_spot_satisfaction + v9_general_satisfaction  + v13_citizen_consumer,
  data = df |> filter(full_wtp_right == 1),
  dist = "gaussian"
)

model |> summary()
```

```{r}
model <- lm(v9_general_satisfaction ~ july_dummy, data = df)

model |> summary()
```

どうも、7月ダミーの効果は総合満足度に吸収されているようだ。


