---
title: "v13-14"
output: html_document
date: "2026-03-09"
---


# source()
```{r}
# 前処理用ファイルをソースとする
source("kaminoko_2025_preparation.R")
```


# 欠損の状況


## 欠損全体状況


```{r na_prop}
df |> 
  count(date, wtp_interval) |> 
  group_by(date) |> 
  mutate(
    prop = n / sum(n)
  ) |> 
  filter(is.na(wtp_interval))
```
毎回30%以上の誤回答がみられる。とくに7月は40％近くが誤回答。


## 欠損パターン

```{r date-missing_pattern}
df |> 
  filter(is.na(wtp_interval)) |> 
  pivot_longer(
    cols = c("bid1_right_bid2_missing","bid1_right_bid2_both_answer", "bid1_missing_only", "bid1_missing_bid2_both_answer", "full_wtp_missing"),
    names_to = "na_pattern",
    values_to = "yes"
  ) |> 
  filter(yes == 1) |> 
  group_by(date) |> 
  count(na_pattern) |> 
  summarise(na_pattern = na_pattern, prop = n / sum(n)) |> 
  ggplot(aes(y = na_pattern, x = prop)) + 
  geom_col() +
  facet_wrap(~date)
```

欠損の内訳を調査日ごとに見てみた。どの日程でも1問目を未回答というパターンが多い。7月になると、1問目未回答で、2問目は両方回答というパターンが増える。

### 世代によるちがい

```{r v2-missing_pattern}
df |> 
  filter(is.na(wtp_interval)) |> 
  pivot_longer(
    cols = c("bid1_right_bid2_missing", "bid1_right_bid2_both_answer", "bid1_missing_only", "bid1_missing_bid2_both_answer", "full_wtp_missing"),
    names_to = "na_pattern",
    values_to = "yes"
  ) |> 
  filter(yes == 1 & !is.na(v2_gen)) |> 
  group_by(v2_gen) |> 
  count(na_pattern) |> 
  summarise(na_pattern = na_pattern, prop = n / sum(n)) |> 
  ggplot(aes(y = na_pattern, x = prop)) + 
  geom_col() +
  facet_wrap(~v2_gen)
```

世代によるちがいはあまりなさそう。


### 初回提示額によるちがい

```{r v14wtp-missing_pattern}
df |> 
  filter(is.na(wtp_interval)) |> 
  pivot_longer(
    cols = c("bid1_right_bid2_missing","bid1_right_bid2_both_answer", "bid1_missing_only", "bid1_missing_bid2_both_answer", "full_wtp_missing"),
    names_to = "na_pattern",
    values_to = "yes"
  ) |> 
  filter(yes == 1 & !is.na(v14_bid1_wtp)) |> 
  group_by(v14_bid1_wtp) |> 
  count(na_pattern) |> 
  summarise(na_pattern = na_pattern, prop = n / sum(n)) |> 
  ggplot(aes(y = na_pattern, x = prop)) + 
  geom_col() +
  facet_wrap(~v14_bid1_wtp)
```

初回提示額が1000円だと、初回未回答、二回目両方回答というパターンが増える→この場合、二回目提示額は1500円と500円。1500円という高額の金額に気を引かれ、初回提示額を見落としたのでは？

### グループ人数によるちがい

```{r v5-missing_pattern}
df |> 
  filter(is.na(wtp_interval)) |> 
  pivot_longer(
    cols = c("bid1_right_bid2_missing","bid1_right_bid2_both_answer", "bid1_missing_only", "bid1_missing_bid2_both_answer", "full_wtp_missing"),
    names_to = "na_pattern",
    values_to = "yes"
  ) |> 
  filter(yes == 1 & !is.na(v5_companions_cnt)) |> 
  group_by(v5_companions_cnt) |> 
  count(na_pattern) |> 
  summarise(na_pattern = na_pattern, prop = n / sum(n)) |> 
  ggplot(aes(y = na_pattern, x = prop)) + 
  geom_col() +
  facet_wrap(~v5_companions_cnt)
```


## bid1_missing_only

```{r}
df |> 
  filter(bid1_missing_only == 1) |> 
  pivot_longer(
    cols = c("v14_bid2_yes", "v14_bid2_no"),
    names_to = "bid2_yes_no",
    values_to = "yes"
  ) |> 
  count(bid2_yes_no, yes) |>
  ggplot(aes(x = yes, y = n)) +
  geom_col() +
  facet_wrap(~bid2_yes_no)

```
1回目未回答で、2回目正しく回答している人の、2回目回答傾向。1回目にyesを答えた人用の質問の方がNAが少ない　→　目に付いた一番高い金額にだけ反応している？


```{r}
df |> 
  filter(bid1_missing_only == 1) |> 
  pivot_longer(
    cols = c("v14_bid2_yes", "v14_bid2_no"),
    names_to = "bid2_yes_no",
    values_to = "yes"
  ) |> 
  count(v14_bid1_wtp, bid2_yes_no, yes) |>
  ggplot(aes(x = yes, y = n)) +
  geom_col() +
  facet_grid(v14_bid1_wtp~bid2_yes_no)

```
yesルートの2回目がレイアウト的に目立つ（設問が実線で囲まれている）のでそこが回答されやすいが、初回金額が500円、1000円だと、2回目yesルートでは1000円、1500円が提示されることになる。それらは高額すぎて非現実的だと忌避されて、NAが多くなるのではないか。逆に、より現実的なnoルートの方で「支払う」が多くなる（これはDoor-in-the-face効果の可能性がある）。


# yes/noパターン（再掲）

```{r yes_no_pattern}
df |> 
  count(v14_bid1_wtp, yes_no_pattern) |> 
  pivot_wider(names_from = yes_no_pattern, values_from = n)
```