---
title: "v15_eda"
output: html_document
date: "2026-02-19"
# v15 (自然志向)のEDA
---

# source()
```{r preparation, message=FALSE}
# 前処理用ファイルをソースとする
source("kaminoko_2025_preparation.R")
```



# v15 × 池の要素の満足度

```{r v15_access-v10_scenery_satis}
# v15_critical_access_attitude × v10_kaminoko_scenery_satis

df |> 
  filter(!is.na(v10_kaminoko_scenery_satis) & !is.na(v15_critical_access_attitude)) |> 
  count(v10_kaminoko_scenery_satis, v15_critical_access_attitude) |> 
  ggplot(aes(x = v15_critical_access_attitude, y = v10_kaminoko_scenery_satis, size = n)) +
  geom_point() +
  scale_x_continuous(breaks = 1:7) +
  scale_y_continuous(breaks = 1:10)
```
相関はみられない

```{r v15_access-v10_scenery_silens}
# v15_critical_access_attitude × v10_kaminoko_silence_satis

df |> 
  filter(!is.na(v10_kaminoko_silence_satis) & !is.na(v15_critical_access_attitude)) |> 
  count(v10_kaminoko_silence_satis, v15_critical_access_attitude) |> 
  ggplot(aes(x = v15_critical_access_attitude, y = v10_kaminoko_silence_satis, size = n)) +
  geom_point() +
  scale_x_continuous(breaks = 1:7) +
  scale_y_continuous(breaks = 1:10)
```
相関見られない

```{r v15_access-v10_forest_satis}
# v15_critical_access_attitude × v10_kaminoko_forest_satis

df |> 
  filter(!is.na(v10_kaminoko_forest_satis) & !is.na(v15_critical_access_attitude)) |> 
  count(v10_kaminoko_forest_satis, v15_critical_access_attitude) |> 
  ggplot(aes(x = v15_critical_access_attitude, y = v10_kaminoko_forest_satis, size = n)) +
  geom_point() +
  scale_x_continuous(breaks = 1:7) +
  scale_y_continuous(breaks = 1:10)
```

相関はみられない


```{r v15_access-v10_achievement_satis}
# v15_critical_access_attitude × v10_kaminoko_achievement_satis

df |> 
  filter(!is.na(v10_kaminoko_achievement_satis) & !is.na(v15_critical_access_attitude)) |> 
  count(v10_kaminoko_achievement_satis, v15_critical_access_attitude) |> 
  ggplot(aes(x = v15_critical_access_attitude, y = v10_kaminoko_achievement_satis, size = n)) +
  geom_point() +
  scale_x_continuous(breaks = 1:7) +
  scale_y_continuous(breaks = 1:10)
```

- 微妙に相関があるような… →　相関係数出したらまったく相関なかった

```{r corrplot(v15-v10)}
# 面倒なのでいっぺんに相関行列を出してみよう
m <- df |> 
  select(v15_critical_access_attitude, v15_critical_parking_attitude, v15_critical_crowd_attitude, v15_critical_shop_attitude, v15_critical_photospot_attitude,v10_kaminoko_scenery_satis, v10_kaminoko_silence_satis, v10_kaminoko_forest_satis, v10_kaminoko_achievement_satis) |> 
  cor(use = "pairwise.complete.obs", method="kendall")

corrplot(m)
```
うん。関係はまったくなさそう。

## →関連性みられない

[44]自然志向変数と神の子要素満足度には全く相関なし


# v15 × 神の子訪問満足度

```{r corrplot(v15-v9)}
# 面倒なのでいっぺんに相関行列を出してみよう
m <- df |> 
  select(v15_critical_access_attitude, v15_critical_parking_attitude, v15_critical_crowd_attitude, v15_critical_shop_attitude, v15_critical_photospot_attitude, 
         v9_scenery_satisfaction, v9_access_satisfaction, v9_facility_satisfaction, v9_tourist_spot_satisfaction, v9_general_satisfaction) |> 
  cor(use = "pairwise.complete.obs", method="kendall")

corrplot(m)
```

これも関係なさそうだな。ただ、自然志向でクラスター分析したら訪問者のタイプ分けはできそうだ。

## →関連性みられない

[45]自然志向変数と神の子訪問満足度には全く相関なし


# v15 × 年代

```{r v15_access-v2_gen}
df |> 
  filter(!is.na(v2_gen) & !is.na(v15_critical_access_attitude)) |> 
  ggplot(aes(x = v15_critical_access_attitude)) +
  stat_ecdf() +
  scale_x_continuous(breaks = 1:7) +
  xlab("広い道路は理想の自然観光の妨げになるか？") +
  facet_wrap(~ v2_gen)
```

60代と70代以上は広い道路の整備についてどちらでもないという意見が多い。意見の多様性が低いということか？

```{r mean_sd_of(v15_access-by-60over_under)}
df |>
  filter(!is.na(v2_gen)) |> 
  mutate(
   older_than_60 = case_when(
     v2_gen %in% c("60代", "70代以上")  ~ "60代以上",
     TRUE ~ "60代未満"
   ) 
  ) |> 
  group_by(older_than_60) |> 
  summarise(
    n = sum(!is.na(v15_critical_access_attitude)),
    mean = mean(v15_critical_access_attitude, na.rm = TRUE),
    sd = sd(v15_critical_access_attitude, na.rm = TRUE)
    )
  
```
## →高齢者の意見偏り（広い道路）
[47]60代以上は広い道路が妨げかという意見の多様性が低い

```{r v15_parking-v2_gen}
df |> 
  filter(!is.na(v2_gen) & !is.na(v15_critical_parking_attitude)) |> 
  ggplot(aes(x = v15_critical_parking_attitude)) +
  stat_ecdf() +
  scale_x_continuous(breaks = 1:7) +
  xlab("広い駐車場は理想の自然観光の妨げになるか？") +
  facet_wrap(~ v2_gen)
```
少し傾向が見えにくい

```{r mean_sd_of(v15_parkin-by-60over_under)}
df |>
  filter(!is.na(v2_gen)) |> 
  mutate(
   older_than_60 = case_when(
     v2_gen %in% c("60代", "70代以上")  ~ "60代以上",
     TRUE ~ "60代未満"
   ) 
  ) |> 
  group_by(older_than_60) |> 
  summarise(
    n = sum(!is.na(v15_critical_parking_attitude)),
    mean = mean(v15_critical_parking_attitude, na.rm = TRUE),
    sd = sd(v15_critical_parking_attitude, na.rm = TRUE)
    )
  
```

```{r v15_crowd-v2_gen}
df |> 
  filter(!is.na(v2_gen) & !is.na(v15_critical_crowd_attitude)) |> 
  ggplot(aes(x = v15_critical_crowd_attitude)) +
  stat_ecdf() +
  scale_x_continuous(breaks = 1:7) +
  xlab("観光客の多さは理想の自然観光の妨げになるか？") +
  facet_wrap(~ v2_gen)
```
全体的に右に寄る傾向。観光客の多さはだいたいどの年代でも嫌われるよう。ただ、60代、70代以上に関してはその傾向が弱いようだ。→というより、ばらつきが小さい



```{r v15_crowd-60over_under}
df |>
  filter(!is.na(v2_gen)) |> 
  mutate(
   older_than_60 = case_when(
     v2_gen %in% c("60代", "70代以上")  ~ "60代以上",
     TRUE ~ "60代未満"
   ) 
  ) |> 
  ggplot(aes(x = v15_critical_crowd_attitude)) +
  stat_ecdf() +
  scale_x_continuous(breaks = 1:7) +
  xlab("観光客の多さは理想の自然観光の妨げになるか？") +
  facet_wrap(~ older_than_60)
```
```{r mean_sd_of(v15_crowd-by-60over_under)}
df |>
  filter(!is.na(v2_gen)) |> 
  mutate(
   older_than_60 = case_when(
     v2_gen %in% c("60代", "70代以上")  ~ "60代以上",
     TRUE ~ "60代未満"
   ) 
  ) |> 
  group_by(older_than_60) |> 
  summarise(
    n = sum(!is.na(v15_critical_crowd_attitude)),
    mean = mean(v15_critical_crowd_attitude, na.rm = TRUE),
    sd = sd(v15_critical_crowd_attitude, na.rm = TRUE)
    )
  
```
## →高齢者の意見偏り（観光客）
[46]60代以上は観光客が妨げかという意見の多様性が低い

```{r v15_shop-v2_gen}
df |>
  filter(!is.na(v2_gen)) |> 
  mutate(
   older_than_60 = case_when(
     v2_gen %in% c("60代", "70代以上")  ~ "60代以上",
     TRUE ~ "60代未満"
   ) 
  ) |> 
  ggplot(aes(x = v15_critical_shop_attitude)) +
  stat_ecdf() +
  scale_x_continuous(breaks = 1:7) +
  xlab("売店は理想の自然観光の妨げになるか？") +
  facet_wrap(~ older_than_60)
```
```{r mean_sd_of(v15_shop-by-60over_under)}
df |>
  filter(!is.na(v2_gen)) |> 
  mutate(
   older_than_60 = case_when(
     v2_gen %in% c("60代", "70代以上")  ~ "60代以上",
     TRUE ~ "60代未満"
   ) 
  ) |> 
  group_by(older_than_60) |> 
  summarise(
    n = sum(!is.na(v15_critical_shop_attitude)),
    mean = mean(v15_critical_shop_attitude, na.rm = TRUE),
    sd = sd(v15_critical_shop_attitude, na.rm = TRUE)
    )
  
```
## →意見偏りみられず（売店）
[48]売店が妨げとなるかという意見のばらつきは同程度だが60代以上の平均が高い

```{r v15_photospot-v2_gen}
df |>
  filter(!is.na(v2_gen)) |> 
  mutate(
   older_than_60 = case_when(
     v2_gen %in% c("60代", "70代以上")  ~ "60代以上",
     TRUE ~ "60代未満"
   ) 
  ) |> 
  ggplot(aes(x = v15_critical_photospot_attitude)) +
  stat_ecdf() +
  scale_x_continuous(breaks = 1:7) +
  xlab("撮影スポットは理想の自然観光の妨げになるか？") +
  facet_wrap(~ older_than_60)
```
```{r mean_sd_of(v15_photospot-by-60over_under)}
df |>
  filter(!is.na(v2_gen)) |> 
  mutate(
   older_than_60 = case_when(
     v2_gen %in% c("60代", "70代以上")  ~ "60代以上",
     TRUE ~ "60代未満"
   ) 
  ) |> 
  group_by(older_than_60) |> 
  summarise(
    n = sum(!is.na(v15_critical_photospot_attitude)),
    mean = mean(v15_critical_photospot_attitude, na.rm = TRUE),
    sd = sd(v15_critical_photospot_attitude, na.rm = TRUE)
    )
  
```
## →高齢者の意見偏り（撮影スポット）

[49]撮影スポットに関して60代以上の方がばらつきが小さい


# v15 × 性別

```{r v15_access-v1_sex}
df |> 
  filter(!is.na(v1_sex) & !is.na(v15_critical_access_attitude)) |> 
  ggplot(aes(x = v15_critical_access_attitude)) +
  stat_ecdf() +
  scale_x_continuous(breaks = 1:7) +
  xlab("広い道路は理想の自然観光の妨げになるか？") +
  facet_wrap(~ v1_sex)
```

大きなちがいはみられない。

```{r v15_parking-v1_sex}
df |> 
  filter(!is.na(v1_sex) & !is.na(v15_critical_parking_attitude)) |> 
  ggplot(aes(x = v15_critical_parking_attitude)) +
  stat_ecdf() +
  scale_x_continuous(breaks = 1:7) +
  xlab("広い駐車場は理想の自然観光の妨げになるか？") +
  facet_wrap(~ v1_sex)
```

女性は「どちらでもない」で大きな落差
→　平均・標準偏差のちがいもみてみよう


```{r r v15_parking-v1_sex_barplot}
df |> 
  filter(!is.na(v1_sex) & !is.na(v15_critical_crowd_attitude)) |> 
  ggplot(aes(x = v15_critical_access_attitude)) +
  geom_bar() +
  scale_x_continuous(breaks = 1:7) + 
  facet_wrap(~v1_sex)
```
度数分布表でも同様の傾向

## →広い駐車場は女性に偏りみられる



```{r v15_crowd-v1_sex}
df |> 
  filter(!is.na(v1_sex) & !is.na(v15_critical_crowd_attitude)) |> 
  ggplot(aes(x = v15_critical_crowd_attitude)) +
  stat_ecdf() +
  scale_x_continuous(breaks = 1:7) +
  xlab("広い駐車場は理想の自然観光の妨げになるか？") +
  facet_wrap(~ v1_sex)
```

男女差みられず

```{r v15_shop-v1_sex}
df |> 
  filter(!is.na(v1_sex) & !is.na(v15_critical_shop_attitude)) |> 
  ggplot(aes(x = v15_critical_shop_attitude)) +
  stat_ecdf() +
  scale_x_continuous(breaks = 1:7) +
  xlab("売店は理想の自然観光の妨げになるか？") +
  facet_wrap(~ v1_sex)
```

男女差見られず


```{r v15_shop-v1_photospot}
df |> 
  filter(!is.na(v1_sex) & !is.na(v15_critical_photospot_attitude)) |> 
  ggplot(aes(x = v15_critical_photospot_attitude)) +
  stat_ecdf() +
  scale_x_continuous(breaks = 1:7) +
  xlab("撮影スポットは理想の自然観光の妨げになるか？") +
  facet_wrap(~ v1_sex)
```

男女差みられない


# v15 × 道内・外

```{r v15_access-v3_hokkaido}
df |> 
  filter(!is.na(v3_hokkaido) & !is.na(v15_critical_access_attitude)) |> 
  ggplot(aes(x = v15_critical_access_attitude)) +
  stat_ecdf() +
  scale_x_continuous(breaks = 1:7) +
  xlab("広い道路は理想の自然観光の妨げになるか？") +
  facet_wrap(~ v3_hokkaido)
```

```{r v15_access-v3_hokkaido_barplot}
df |> 
  filter(!is.na(v3_hokkaido) & !is.na(v15_critical_access_attitude)) |> 
  ggplot(aes(x = v15_critical_access_attitude)) +
  geom_bar() +
  scale_x_continuous(breaks = 1:7) +
  xlab("広い道路は理想の自然観光の妨げになるか？") +
  facet_wrap(~ v3_hokkaido)
```

道内の方がばらつきがみられる

## →[57]広い道路妨げは道内にばらつきみられる


```{r v15_parking-v3_hokkaido}
df |> 
  filter(!is.na(v3_hokkaido) & !is.na(v15_critical_parking_attitude)) |> 
  ggplot(aes(x = v15_critical_parking_attitude)) +
  stat_ecdf() +
  scale_x_continuous(breaks = 1:7) +
  xlab("広い駐車場は理想の自然観光の妨げになるか？") +
  facet_wrap(~ v3_hokkaido)
```


```{r v15_parking-v3_hokkaido_barplot}
df |> 
  filter(!is.na(v3_hokkaido) & !is.na(v15_critical_parking_attitude)) |> 
  ggplot(aes(x = v15_critical_parking_attitude)) +
  geom_bar() +
  scale_x_continuous(breaks = 1:7) +
  xlab("広い駐車場は理想の自然観光の妨げになるか？") +
  facet_wrap(~ v3_hokkaido)
```

道内の方が「全く妨げない」あたりに偏っているようにみえる

## →[58]広い駐車場は道内が「全く妨げない」に偏る


```{r v15_crowd-v3_hokkaido}
df |> 
  filter(!is.na(v3_hokkaido) & !is.na(v15_critical_crowd_attitude)) |> 
  ggplot(aes(x = v15_critical_crowd_attitude)) +
  stat_ecdf() +
  scale_x_continuous(breaks = 1:7) +
  xlab("他の観光客は理想の自然観光の妨げになるか？") +
  facet_wrap(~ v3_hokkaido)
```


```{r v15_crowd-v3_hokkaido_barplot}
df |> 
  filter(!is.na(v3_hokkaido) & !is.na(v15_critical_crowd_attitude)) |> 
  ggplot(aes(x = v15_critical_crowd_attitude)) +
  geom_bar() +
  scale_x_continuous(breaks = 1:7) +
  xlab("他の観光客は理想の自然観光の妨げになるか？") +
  facet_wrap(~ v3_hokkaido)
```

道外の方が「妨げる」に偏っているように見える

## →[59]他訪問者は道外の方が「妨げる」に偏る

```{r v15_shop-v3_hokkaido}
df |> 
  filter(!is.na(v3_hokkaido) & !is.na(v15_critical_shop_attitude)) |> 
  ggplot(aes(x = v15_critical_shop_attitude)) +
  stat_ecdf() +
  scale_x_continuous(breaks = 1:7) +
  xlab("売店は理想の自然観光の妨げになるか？") +
  facet_wrap(~ v3_hokkaido)
```

```{r v15_shop-v3_hokkaido_barplot}
df |> 
  filter(!is.na(v3_hokkaido) & !is.na(v15_critical_shop_attitude)) |> 
  ggplot(aes(x = v15_critical_shop_attitude)) +
  geom_bar() +
  scale_x_continuous(breaks = 1:7) +
  xlab("売店は理想の自然観光の妨げになるか？") +
  facet_wrap(~ v3_hokkaido)
```

売店は道内で「全く妨げにならない」がややみられるがあまり明確でない

```{r v15_photo-v3_hokkaido}
df |> 
  filter(!is.na(v3_hokkaido) & !is.na(v15_critical_photospot_attitude)) |> 
  ggplot(aes(x = v15_critical_photospot_attitude)) +
  stat_ecdf() +
  scale_x_continuous(breaks = 1:7) +
  xlab("撮影スポットは理想の自然観光の妨げになるか？") +
  facet_wrap(~ v3_hokkaido)
```

```{r v15_photo-v3_hokkaido-barplot}
df |> 
  filter(!is.na(v3_hokkaido) & !is.na(v15_critical_photospot_attitude)) |> 
  ggplot(aes(x = v15_critical_photospot_attitude)) +
  geom_bar() +
  scale_x_continuous(breaks = 1:7) +
  xlab("撮影スポットは理想の自然観光の妨げになるか？") +
  facet_wrap(~ v3_hokkaido)
```

道内の方が妨げないにやや偏っている気がするが、それほど顕著ではない


# [略]v15×世代×道内外
サンプルが少なくなりすぎるせいかあまり傾向はみられない

```{r v15_crowd-v3_hokkaido}
df |> 
  filter(!is.na(v3_hokkaido) & !is.na(v15_critical_crowd_attitude)) |> 
  ggplot(aes(x = v15_critical_crowd_attitude)) +
  geom_bar() +
  scale_x_continuous(breaks = 1:7) +
  scale_y_continuous(breaks = seq(0, 12, by= 3)) + 
  xlab("他の訪問者は理想の自然観光の妨げになるか？") +
  facet_grid(v2_gen~ v3_hokkaido)
```

# v15 × wtp

## [準備]v15 × 初回提示額

```{r v15_access-v14bid1wtp-barplot}
df |> 
  filter(!is.na(v15_critical_access_attitude)) |> 
  ggplot(aes(x = v15_critical_access_attitude, y = after_stat(prop), group = 1)) +
  geom_bar() +
  scale_x_continuous(breaks = 1:7) +
  xlab("広い道路は理想の自然観光の妨げになるか？") +
  facet_wrap(~ v14_bid1_wtp)
```

```{r v15_parking-v14bid1wtp-barplot}
df |> 
  filter(!is.na(v15_critical_parking_attitude)) |> 
  ggplot(aes(x = v15_critical_parking_attitude, y = after_stat(prop), group = 1)) +
  geom_bar() +
  scale_x_continuous(breaks = 1:7) +
  xlab("広い駐車場は理想の自然観光の妨げになるか？") +
  facet_wrap(~ v14_bid1_wtp)
```

```{r v15_crowd-v14bid1wtp-barplot}
df |> 
  filter(!is.na(v15_critical_crowd_attitude)) |> 
  ggplot(aes(x = v15_critical_crowd_attitude, y = after_stat(prop), group = 1)) +
  geom_bar() +
  scale_x_continuous(breaks = 1:7) +
  xlab("他の訪問者は理想の自然観光の妨げになるか？") +
  facet_wrap(~ v14_bid1_wtp)
```

```{r v15_shop-v14bid1wtp-barplot}
df |> 
  filter(!is.na(v15_critical_shop_attitude)) |> 
  ggplot(aes(x = v15_critical_shop_attitude, y = after_stat(prop), group = 1)) +
  geom_bar() +
  scale_x_continuous(breaks = 1:7) +
  xlab("売店は理想の自然観光の妨げになるか？") +
  facet_wrap(~ v14_bid1_wtp)
```
```{r v15_photo-v14bid1wtp-barplot}
df |> 
  filter(!is.na(v15_critical_photospot_attitude)) |> 
  ggplot(aes(x = v15_critical_photospot_attitude, y = after_stat(prop), group = 1)) +
  geom_bar() +
  scale_x_continuous(breaks = 1:7) +
  xlab("撮影スポットは理想の自然観光の妨げになるか？") +
  facet_wrap(~ v14_bid1_wtp)
```

### →初回提示額で分布が大きく異なるということはなさそう

## v15 × 初回提示額 × ynパターン

```{r v15_access-v14bid1wtp-yn_pattern-barplot}
df |> 
  filter(!is.na(yes_no_pattern) & !is.na(v15_critical_access_attitude)) |> 
  ggplot(aes(x = v15_critical_access_attitude)) +
  geom_bar() +
  scale_x_continuous(breaks = 1:7) +
  xlab("広い道路は理想の自然観光の妨げになるか？") +
  facet_grid(v14_bid1_wtp~yes_no_pattern)
```

なんとなく、yyの中に「妨げる」という人が多い気がする。


```{r v15_parking-v14bid1wtp-yn_pattern-barplot}
df |> 
  filter(!is.na(yes_no_pattern) & !is.na(v15_critical_parking_attitude)) |> 
  ggplot(aes(x = v15_critical_parking_attitude)) +
  geom_bar() +
  scale_x_continuous(breaks = 1:7) +
  xlab("駐車場は理想の自然観光の妨げになるか？") +
  facet_grid(v14_bid1_wtp~yes_no_pattern)
```

```{r v15_crowd-v14bid1wtp-yn_pattern-barplot}
df |> 
  filter(!is.na(yes_no_pattern) & !is.na(v15_critical_crowd_attitude)) |> 
  ggplot(aes(x = v15_critical_crowd_attitude)) +
  geom_bar() +
  scale_x_continuous(breaks = 1:7) +
  xlab("他の訪問客は理想の自然観光の妨げになるか？") +
  facet_grid(v14_bid1_wtp~yes_no_pattern)
```

「他の訪問客」の場合、yyグループで「強く妨げる」と考える人がやや減る気がする。逆に、nnグループで「強く妨げる」が増えている？

```{r v15_shop-v14bid1wtp-yn_pattern-barplot}
df |> 
  filter(!is.na(yes_no_pattern) & !is.na(v15_critical_shop_attitude)) |> 
  ggplot(aes(x = v15_critical_shop_attitude)) +
  geom_bar() +
  scale_x_continuous(breaks = 1:7) +
  xlab("売店は理想の自然観光の妨げになるか？") +
  facet_grid(v14_bid1_wtp~yes_no_pattern)
```

```{r v15_photo-v14bid1wtp-yn_pattern-barplot}
df |> 
  filter(!is.na(yes_no_pattern) & !is.na(v15_critical_photospot_attitude)) |> 
  ggplot(aes(x = v15_critical_photospot_attitude)) +
  geom_bar() +
  scale_x_continuous(breaks = 1:7) +
  xlab("撮影スポットは理想の自然観光の妨げになるか？") +
  facet_grid(v14_bid1_wtp~yes_no_pattern)
```

### → yyだと「妨げ」回答がやや多い？

## v15 × wtp_interval

```{r wtp_interval-v15_access}
df |> 
  filter(!is.na(wtp_interval)) |> 
  ggplot(aes(x = v15_critical_access_attitude)) +
  geom_bar() +
  facet_wrap(~ wtp_interval)
```

```{r wtp_interval-v15_parking}
df |> 
  filter(!is.na(wtp_interval)) |> 
  ggplot(aes(x = v15_critical_parking_attitude)) +
  geom_bar() +
  facet_wrap(~ wtp_interval)
```

```{r wtp_interval-v15_crowd}
df |> 
  filter(!is.na(wtp_interval)) |> 
  ggplot(aes(x = v15_critical_crowd_attitude)) +
  geom_bar() +
  facet_wrap(~ wtp_interval)
```

```{r wtp_interval-v15_shop}
df |> 
  filter(!is.na(wtp_interval)) |> 
  ggplot(aes(x = v15_critical_shop_attitude)) +
  geom_bar() +
  facet_wrap(~ wtp_interval)
```


```{r wtp_interval-v15_photo}
df |> 
  filter(!is.na(wtp_interval)) |> 
  ggplot(aes(x = v15_critical_photospot_attitude)) +
  geom_bar() +
  facet_wrap(~ wtp_interval)
```

### →とくに関連性は見当たらない


# v15の質問同士の関係

```{r v15-corrplot}
df2 <-  df |> 
  filter(date == "7月20-21日")
  
access <- df2$v15_critical_access_attitude
parking <- df2$v15_critical_parking_attitude
crowd <- df2$v15_critical_crowd_attitude
shop <- df2$v15_critical_shop_attitude
photo <- df2$v15_critical_photospot_attitude

df3 <- data.frame(
  access, parking, crowd, shop, photo
)

m <- df3 |> 
  cor(use = "pairwise.complete.obs", method="kendall")

corrplot(m)
```
```{r v15-corr}
df3 |> 
  cor(use = "pairwise.complete.obs", method="kendall")
```

相関で見る限り、purist指標として同じ方向性を向いていそうな気配。

```{r v15-chronbach}
library(psych)

psych::alpha(df3)
```
クロンバックのαは0.8以上とかなり大きい。purist指標として使ってOK。

```{r purist-hist}
df3 |> 
  rowMeans() |> 
  hist()
```

分布もそこそこきれい。天井効果も床効果もなさそう。

→じゃあ次は、purist指標をもう少し分解できないか探ってみよう。

```{r purist-mean}
df3 |> 
  summarise(across(everything(), \(x) mean(x, na.rm = TRUE)))
```

crowdを「妨げ」と考える傾向が強いのは、puristだろうとそうでなかろうと、人混みを嫌がるからだろう。


```{r purist-sd}
df3 |> 
  summarise(across(everything(), \(x) sd(x, na.rm = TRUE)))
```

crowdはばらつきも小さい。人混みは嫌だ、というのはある程度共通した傾向。
一方、accessとかparkingとかのインフラ系はばらつきが大きい。

```{r purist-pca}
prcomp(na.omit(df3))
```

第1主成分は（非）purist指標だろう。第2主成分はインフラ系が負になっていて、他の要素を異なる動きをしている。インフラを重視するか、観光地そのものの状況を重視するか、ということではないか。

```{r purist-pca-plot}
p <- prcomp(na.omit(df3))
plot(p$x[, 1], p$x[, 2])
```

purist指標の方が分散が大きい→回答者のタイプの違いはおもにpurist指標で決まる。→では、v15系の合計値を今後の分析に使うので基本的にOKだろう。


# purist

## 池の要素の満足度との関係

```{r corrplot(purist-v10)}
m <- df |> 
  select(purist,v10_kaminoko_scenery_satis, v10_kaminoko_silence_satis, v10_kaminoko_forest_satis, v10_kaminoko_achievement_satis) |> 
  cor(use = "pairwise.complete.obs", method="kendall")

corrplot(m)
```

### →関連性見られない


## 神の子訪問満足度との関係

```{r corrplot(purist-v9)}
m <- df |> 
  select(purist, 
         v9_scenery_satisfaction, v9_access_satisfaction, v9_facility_satisfaction, v9_tourist_spot_satisfaction, v9_general_satisfaction) |> 
  cor(use = "pairwise.complete.obs", method="kendall")

corrplot(m)
```
ほとんど関係なし


```{r corr(purist-v9)}
df |> 
  select(purist, 
         v9_scenery_satisfaction, v9_access_satisfaction, v9_facility_satisfaction, v9_tourist_spot_satisfaction, v9_general_satisfaction) |> 
  cor(use = "pairwise.complete.obs", method="kendall")

```
### →関連性見られない


## 道内外でのちがい

```{r v3-purist-boxplot}
df |> 
  filter(!is.na(v3_hokkaido) & !is.na(purist)) |> 
  ggplot(aes(x = v3_hokkaido, y = purist)) +
  geom_boxplot()
```

```{r v3-purist-anova}
anova_result <- aov(
  purist ~ factor(v3_hokkaido),
  data = df |> filter(!is.na(v3_hokkaido) & !is.na(purist))
)

anova_result |> summary()
```

道内外の差は10％水準有意。あまり大きな差ではない。

## 訪問回数によるちがい

```{r v6-purist-boxplot}
df |> 
  filter(!is.na(v6_kaminoko_visits) & !is.na(purist)) |> 
ggplot(aes(factor(v6_kaminoko_visits), purist)) +
  geom_boxplot()
```
```{r v6-purist-anova}
anova_result <- aov(
  purist ~ factor(v6_kaminoko_visits),
  data = df |> filter(!is.na(v6_kaminoko_visits) & !is.na(purist))
)

anova_result |> summary()
TukeyHSD(anova_result)
```

神の子訪問が3回目以上になるとpurist指標が大きくなる傾向

## puristがwtpに与える影響

```{r purist-wtp_interval-bar}
df |> 
  filter(!is.na(purist) & !is.na(wtp_interval)) |> 
  mutate(
    purist_group = ifelse(purist >= mean(purist, na.rm=TRUE),
                          "high", "low")
  ) |> 
  ggplot(aes(y = wtp_interval)) +
  geom_bar() +
  facet_wrap(~purist_group)

```
```{r purist-wtp_interval-propbar}
df |> 
  filter(!is.na(purist) & !is.na(wtp_interval)) |> 
  mutate(
    purist_group = ifelse(purist >= mean(purist, na.rm=TRUE),
                          "high", "low")
  ) |> 
  count(purist_group, wtp_interval) |> 
  group_by(purist_group) |> 
  mutate(
    prop = n / sum(n)
  ) |> 
  ggplot(aes(x = prop, y = wtp_interval, fill = purist_group)) +
  geom_col(position = "dodge") 

```
purist指標の高低がwtpに影響するのは300-500円区間と1000-1500円区間。purist指標が高い方が、wtpがやや高価格帯になるようにみえる。

```{r v6-wtp_interval-propbar}
df |> 
  filter(!is.na(v6_kaminoko_visits) & !is.na(wtp_interval)) |> 
  count(v6_kaminoko_visits, wtp_interval) |> 
  group_by(v6_kaminoko_visits) |> 
  mutate(
    prop = n / sum(n)
  ) |> 
  ggplot(aes(x = prop, y = wtp_interval, fill = v6_kaminoko_visits)) +
  geom_col(position = "dodge") 

```
神の子訪問回数はwtpの価格帯にあまり影響していない。

神の子訪問回数　→　purist  →  wtp価格帯　という関係性？　
（神の子訪問回数からwtp価格帯への矢印はなし）
