---
title: "v7_eda"
output: html_document
date: "2026-03-03"
# v7(神の子訪問きっかけ)
---

```{r preparation, message=FALSE}
# 前処理用ファイルをソースとする
source("kaminoko_2025_preparation.R")
```

# 注意
v6_kaminoko_visits == "はじめて"という条件はfilter()に入れること。「はじめて」でないのにきっかけを回答してる人がいるから。

# きっかけ同士の関係

```{r}
m <- df |> 
  select(v7_web, v7_other_web, v7_tv, v7_travel_agency, v7_magazine, v7_companion_suggestion, v7_non_companion_info) |> 
  cor(use = "pairwise.complete.obs", method="spearman")

corrplot(m)
```
```{r}
m
```

同行者の提案と非同行者の提案の相関が-0.3くらいでやや大きい

# dateによるちがい

```{r date-v7}
df |> 
  filter(date != "7月20-21日" & !is.na(date) & v6_kaminoko_visits == "はじめて") |> 
  group_by(date) |> 
  summarise(
    web_prop = mean(v7_web, na.rm = TRUE),
    other_prop = mean(v7_other_web, na.rm = TRUE),
    review_prop = mean(v7_web_reviews, na.rm = TRUE),
    tv_prop = mean(v7_tv, na.rm = TRUE),
    agency_prop = mean(v7_travel_agency, na.rm = TRUE),
    magazine_prop = mean(v7_magazine, na.rm = TRUE),
    com_sugg_prop = mean(v7_companion_suggestion, na.rm = TRUE),
    non_com_sugg_prop = mean(v7_non_companion_info, na.rm = TRUE)
  ) |> 
  pivot_longer(
    cols = -date,
    names_to = "v7",
    values_to = "prop"
  ) |> 
  ggplot(aes(x = prop, y = v7)) +
  geom_col() +
  scale_x_continuous(lim = c(0, 1)) +
  facet_wrap(~date)

```
おおきなちがいはみられない


# 性別によるちがい

```{r v1-v7}
df |> 
  filter(!is.na(v1_sex) & v6_kaminoko_visits == "はじめて") |> 
  group_by(v1_sex) |> 
  summarise(
    web_prop = mean(v7_web, na.rm = TRUE),
    other_prop = mean(v7_other_web, na.rm = TRUE),
    review_prop = mean(v7_web_reviews, na.rm = TRUE),
    tv_prop = mean(v7_tv, na.rm = TRUE),
    agency_prop = mean(v7_travel_agency, na.rm = TRUE),
    magazine_prop = mean(v7_magazine, na.rm = TRUE),
    com_sugg_prop = mean(v7_companion_suggestion, na.rm = TRUE),
    non_com_sugg_prop = mean(v7_non_companion_info, na.rm = TRUE)
  ) |> 
  pivot_longer(
    cols = -v1_sex,
    names_to = "v7",
    values_to = "prop"
  ) |> 
  ggplot(aes(x = prop, y = v7)) +
  geom_col() +
  scale_x_continuous(lim = c(0, 1)) +
  facet_wrap(~v1_sex)

```
性差もそれほど大きくない


# 世代によるちがい

```{r v2-v7}
df |> 
  filter(!is.na(v2_gen) & v6_kaminoko_visits == "はじめて") |> 
  group_by(v2_gen) |> 
  summarise(
    web_prop = mean(v7_web, na.rm = TRUE),
    other_prop = mean(v7_other_web, na.rm = TRUE),
    review_prop = mean(v7_web_reviews, na.rm = TRUE),
    tv_prop = mean(v7_tv, na.rm = TRUE),
    agency_prop = mean(v7_travel_agency, na.rm = TRUE),
    magazine_prop = mean(v7_magazine, na.rm = TRUE),
    com_sugg_prop = mean(v7_companion_suggestion, na.rm = TRUE),
    non_com_sugg_prop = mean(v7_non_companion_info, na.rm = TRUE)
  ) |> 
  pivot_longer(
    cols = -v2_gen,
    names_to = "v7",
    values_to = "prop"
  ) |> 
  ggplot(aes(x = prop, y = v7)) +
  geom_col() +
  scale_x_continuous(lim = c(0, 1)) +
  facet_wrap(~v2_gen)

```
40代がweb口コミが多いかな、というくらいで大きな差はなさそうかな。あえていえば、清里町のHPがきっかけの人は40代以上の世代に偏ってるかな。

[77]清里町のHPがきっかけの人は40代以上の世代に偏ってる


# 居住地によるちがい

```{r v3-v7}
df |> 
  filter(!is.na(v3_hokkaido) & v6_kaminoko_visits == "はじめて") |> 
  group_by(v3_hokkaido) |> 
  summarise(
    web_prop = mean(v7_web, na.rm = TRUE),
    other_prop = mean(v7_other_web, na.rm = TRUE),
    review_prop = mean(v7_web_reviews, na.rm = TRUE),
    tv_prop = mean(v7_tv, na.rm = TRUE),
    agency_prop = mean(v7_travel_agency, na.rm = TRUE),
    magazine_prop = mean(v7_magazine, na.rm = TRUE),
    com_sugg_prop = mean(v7_companion_suggestion, na.rm = TRUE),
    non_com_sugg_prop = mean(v7_non_companion_info, na.rm = TRUE)
  ) |> 
  pivot_longer(
    cols = -v3_hokkaido,
    names_to = "v7",
    values_to = "prop"
  ) |> 
  ggplot(aes(x = prop, y = v7)) +
  geom_col() +
  scale_x_continuous(lim = c(0, 1)) +
  facet_wrap(~v3_hokkaido)

```

(別のファイルで検討済み)

# 北海道訪問回数によるちがい


```{r v4-v7}
df |> 
  filter(!is.na(v4_hokkaido_visits) & v6_kaminoko_visits == "はじめて") |> 
  group_by(v4_hokkaido_visits) |> 
  summarise(
    web_prop = mean(v7_web, na.rm = TRUE),
    other_prop = mean(v7_other_web, na.rm = TRUE),
    review_prop = mean(v7_web_reviews, na.rm = TRUE),
    tv_prop = mean(v7_tv, na.rm = TRUE),
    agency_prop = mean(v7_travel_agency, na.rm = TRUE),
    magazine_prop = mean(v7_magazine, na.rm = TRUE),
    com_sugg_prop = mean(v7_companion_suggestion, na.rm = TRUE),
    non_com_sugg_prop = mean(v7_non_companion_info, na.rm = TRUE)
  ) |> 
  pivot_longer(
    cols = -v4_hokkaido_visits,
    names_to = "v7",
    values_to = "prop"
  ) |> 
  ggplot(aes(x = prop, y = v7)) +
  geom_col() +
  scale_x_continuous(lim = c(0, 1)) +
  facet_wrap(~v4_hokkaido_visits)

```
[79]北海道訪問はじめての人は同行者の提案がきっかけという人が多い
→　まあ、北海道はじめてでいきなり神の子池に行こうと自分から考える人は少ないだろう



# 同行者の人数によるちがい

```{r v5-v7}
df |> 
  filter(!is.na(v5_companions_cnt) & v6_kaminoko_visits == "はじめて") |> 
  group_by(v5_companions_cnt) |> 
  summarise(
    web_prop = mean(v7_web, na.rm = TRUE),
    other_prop = mean(v7_other_web, na.rm = TRUE),
    review_prop = mean(v7_web_reviews, na.rm = TRUE),
    tv_prop = mean(v7_tv, na.rm = TRUE),
    agency_prop = mean(v7_travel_agency, na.rm = TRUE),
    magazine_prop = mean(v7_magazine, na.rm = TRUE),
    com_sugg_prop = mean(v7_companion_suggestion, na.rm = TRUE),
    non_com_sugg_prop = mean(v7_non_companion_info, na.rm = TRUE)
  ) |> 
  pivot_longer(
    cols = -v5_companions_cnt,
    names_to = "v7",
    values_to = "prop"
  ) |> 
  ggplot(aes(x = prop, y = v7)) +
  geom_col() +
  scale_x_continuous(lim = c(0, 1)) +
  facet_wrap(~v5_companions_cnt)

```
3人連れ以上は同行者の提案がきっかけという人が多い（これはすでに別のところで書いてる）

[78]1人旅の人はネット口コミがきっかけの人が多い


(神の子訪問回数によるちがいはみない。訪問きっかけははじめての人にしか聞いてないから)


# 神の子期待度への影響

```{r v7-v8_scenery_bar}
df |> 
  filter(!is.na(v8_scenery_expectation) & v6_kaminoko_visits == "はじめて") |> 
  pivot_longer(
    cols = c(v7_web, v7_other_web, v7_web_reviews, v7_tv, v7_travel_agency, v7_magazine, v7_companion_suggestion, v7_non_companion_info),
    names_to = "v7_contents",
    values_to = "yes"
  ) |> 
  filter(yes == 1) |> 
  ggplot(aes(x = v8_scenery_expectation)) +
  geom_bar() +
  xlab("景色期待度の分布") + 
  facet_wrap(~v7_contents)
```
同行者の提案という人は景色期待度が高い、といえなくもないような…。

```{r v7-v8_scenery_bar}
df |> 
  filter(!is.na(v8_scenery_expectation) & v6_kaminoko_visits == "はじめて") |> 
  pivot_longer(
    cols = c(v7_web, v7_other_web, v7_web_reviews, v7_tv, v7_travel_agency, v7_magazine, v7_companion_suggestion, v7_non_companion_info),
    names_to = "v7_contents",
    values_to = "yes"
  ) |> 
  filter(yes == 1) |> 
  ggplot(aes(x = v8_scenery_expectation, y = v7_contents)) +
  geom_boxplot()
```

中央値でみるとだいたい期待度は同じ
しかし、同行者の提案がきっかけの人は、サンプルが多めなのにばらつきが大きい

また、ネット口コミがきっかけの人もサンプル多めだけど、こちらはばらつきが小さい

```{r v7-v8_general_bar}
df |> 
  filter(!is.na(v8_general_expectation) & v6_kaminoko_visits == "はじめて") |> 
  pivot_longer(
    cols = c(v7_web, v7_other_web, v7_web_reviews, v7_tv, v7_travel_agency, v7_magazine, v7_companion_suggestion, v7_non_companion_info),
    names_to = "v7_contents",
    values_to = "yes"
  ) |> 
  filter(yes == 1) |> 
  ggplot(aes(x = v8_general_expectation)) +
  geom_bar() +
  xlab("景色期待度の分布") + 
  facet_wrap(~v7_contents)
```

```{r v7-v8_general_bar}
df |> 
  filter(!is.na(v8_general_expectation) & v6_kaminoko_visits == "はじめて") |> 
  pivot_longer(
    cols = c(v7_web, v7_other_web, v7_web_reviews, v7_tv, v7_travel_agency, v7_magazine, v7_companion_suggestion, v7_non_companion_info),
    names_to = "v7_contents",
    values_to = "yes"
  ) |> 
  filter(yes == 1) |> 
  ggplot(aes(x = v8_general_expectation, y = v7_contents)) +
  geom_boxplot()
```
総合期待度だとネット口コミがきっかけの人の期待度がばらつくようになる


# 神の子満足度への影響

```{r v7-v9_scenery_bar}
df |> 
  filter(!is.na(v9_scenery_satisfaction) & v6_kaminoko_visits == "はじめて") |> 
  pivot_longer(
    cols = c(v7_web, v7_other_web, v7_web_reviews, v7_tv, v7_travel_agency, v7_magazine, v7_companion_suggestion, v7_non_companion_info),
    names_to = "v7_contents",
    values_to = "yes"
  ) |> 
  filter(yes == 1) |> 
  ggplot(aes(x = v9_scenery_satisfaction)) +
  geom_bar() +
  xlab("景色満足度の分布") + 
  facet_wrap(~v7_contents)
```

```{r v7-v9_scenery_boxplot}
df |> 
  filter(!is.na(v9_scenery_satisfaction) & v6_kaminoko_visits == "はじめて") |> 
  pivot_longer(
    cols = c(v7_web, v7_other_web, v7_web_reviews, v7_tv, v7_travel_agency, v7_magazine, v7_companion_suggestion, v7_non_companion_info),
    names_to = "v7_contents",
    values_to = "yes"
  ) |> 
  filter(yes == 1) |> 
  ggplot(aes(x = v9_scenery_satisfaction, y = v7_contents)) +
  geom_boxplot()
```

あまり意味のある傾向の違いはみられない

```{r v7-v9_access_bar}
df |> 
  filter(!is.na(v9_access_satisfaction) & v6_kaminoko_visits == "はじめて") |> 
  pivot_longer(
    cols = c(v7_web, v7_other_web, v7_web_reviews, v7_tv, v7_travel_agency, v7_magazine, v7_companion_suggestion, v7_non_companion_info),
    names_to = "v7_contents",
    values_to = "yes"
  ) |> 
  filter(yes == 1) |> 
  ggplot(aes(x = v9_access_satisfaction)) +
  geom_bar() +
  xlab("アクセス満足度の分布") + 
  facet_wrap(~v7_contents)
```


```{r v7-v9_access_boxplot}
df |> 
  filter(!is.na(v9_access_satisfaction) & v6_kaminoko_visits == "はじめて") |> 
  pivot_longer(
    cols = c(v7_web, v7_other_web, v7_web_reviews, v7_tv, v7_travel_agency, v7_magazine, v7_companion_suggestion, v7_non_companion_info),
    names_to = "v7_contents",
    values_to = "yes"
  ) |> 
  filter(yes == 1) |> 
  ggplot(aes(x = v9_access_satisfaction, y = v7_contents)) +
  geom_boxplot()
```

webはばらつきが大きいけど、これはそもそもサンプルが少ないからだろう。

```{r v7-v9_facility_bar}
df |> 
  filter(!is.na(v9_facility_satisfaction) & v6_kaminoko_visits == "はじめて") |> 
  pivot_longer(
    cols = c(v7_web, v7_other_web, v7_web_reviews, v7_tv, v7_travel_agency, v7_magazine, v7_companion_suggestion, v7_non_companion_info),
    names_to = "v7_contents",
    values_to = "yes"
  ) |> 
  filter(yes == 1) |> 
  ggplot(aes(x = v9_facility_satisfaction)) +
  geom_bar() +
  xlab("施設満足度の分布") + 
  facet_wrap(~v7_contents)
```

```{r v7-v9_facility_boxplot}
df |> 
  filter(!is.na(v9_facility_satisfaction) & v6_kaminoko_visits == "はじめて") |> 
  pivot_longer(
    cols = c(v7_web, v7_other_web, v7_web_reviews, v7_tv, v7_travel_agency, v7_magazine, v7_companion_suggestion, v7_non_companion_info),
    names_to = "v7_contents",
    values_to = "yes"
  ) |> 
  filter(yes == 1) |> 
  ggplot(aes(x = v9_facility_satisfaction, y = v7_contents)) +
  geom_boxplot()
```

(どうもあまり関係なさそうなので、スポット満足度と総合満足度については省略。そもそも、訪問きっかけが満足度に影響するというのは少し考えにくい)

(訪問きっかけがWTPに影響するということはありうるだろうか？仮に誰かに誘われて受身できたとしても、お金を払うかどうかの判断は自分の意思でやるものだろうし、きっかけが影響するというのは考えにくいな)